<?xml version="1.0" encoding="UTF-8"?><?xml-model href="../../module.rnc" schematypens="https://relaxng.org/ns/structure/1.0?>
<module>
  <h>definite article</h>
  <p>The definite article is a <a href="?xx=nouns/determiners">determiner</a>.</p>

  <section>
    <h>dependents</h>
    <section id="deps-mods">
      <h>modifiers</h>
      <p>The definite article can take a <a href="?xx=nouns/demonstrative_pronouns">demonstrative
          pronoun</a> as a modifier.</p>
      <p>
        <xl>
          <li>
            <gd>A bheil <m>an seòmar seo</m> blàth?</gd>
            <tr>Is this room warm?</tr>
            <ref text="617">td. 14</ref>
          </li>
          <li>
            <gd>A bheil an cù <m>seo</m> luath?</gd>
            <tr>Is this dog swift?</tr>
            <ref text="617">td. 15</ref>
          </li>
        </xl></p>
      <!--<p>Older pedagogical examples – <xl id="mod-older-pedag">
                    <li>
                        <gd>Tha mo mhàthair a’ sgrìobhadh litreach gu m’athair a tha air falbh.
                            Thubhairt mo mhàthair, “An téid thu do bhocsa nan litrichean leis
                                <m>an</m> litir <m>seo</m>, Iain?” [...]</gd>
                        <tr>My mother is writing a letter to my father who is away. My mother said,
                            “Will you go to the postbox with this letter, John?” [...]</tr>
                        <ref text="621">td. 5</ref>
                    </li>

                </xl>
            </p>-->
    </section>
  </section>

  <section>
    <h>uses</h>
    <section id="uses-spr">
      <h>specifier</h>
      <p>Like other determiners, a form of the definite article functions as the pre-specifier of a
          <a href="?xx=nouns/common_nouns">common noun</a>.</p>
      <p>Some examples – <ul>
          <li>nominative – <ul>
              <li>masculine – <xl>
                  <li>
                    <gd>Tha <m>an cù</m> dubh ach tha <m>an cat</m> bàn.</gd>
                    <tr>The dog is black but the cat is white.</tr>
                    <ref text="617">td. 6</ref>
                  </li>
                  <!--<li>
                    <gd>Tha <m>an cù</m> mòr ach tha <m>an cat</m> beag.</gd>
                    <tr>The dog is big but the cat is small.</tr>
                    <ref text="617">td. 6</ref>
                  </li>
                  <li>
                    <gd>Tha <m>an cù</m> aig an dorus agus tha <m>an cat</m> aig an teine.</gd>
                    <tr>The dog is at the door and the cat is by the fire.</tr>
                    <ref text="617">td. 6</ref>
                  </li>
                  <li>
                    <gd>Tha <m>an cat</m> beag bàn aig an teine.</gd>
                    <tr>The little white cat is by the fire.</tr>
                    <ref text="617">td. 9</ref>
                  </li>-->
                  <li>
                    <gd>A bheil <m>an cù</m> aig an dorus?</gd>
                    <tr>Is the dog at the door?</tr>
                    <ref text="617">td. 11</ref>
                  </li>
                  <li>
                    <gd>Tha <m>an t-uisge</m> ann.</gd>
                    <tr>It is raining.</tr>
                    <ref text="617">td. 12</ref>
                  </li>
                  <li>
                    <gd>A bheil <m>an latha</m> fuar?</gd>
                    <tr>Is the day cold?</tr>
                    <ref text="617">td. 14</ref>
                  </li>
                  <li>
                    <gd>Càit a bheil <m>an gille</m> beag an diugh?</gd>
                    <tr>Where is the little boy today?</tr>
                    <ref text="617">td. 14</ref>
                  </li>
                  <li>
                    <gd>A bheil <m>an seòmar</m> seo blàth?</gd>
                    <tr>Is this room warm?</tr>
                    <ref text="617">td. 14</ref>
                  </li>
                  <li>
                    <gd>Càit a bheil <m>an gual</m>?</gd>
                    <tr>Where is the coal?</tr>
                    <ref text="617">td. 15 [227]</ref>
                  </li>
                  <li>
                    <gd>Tha <m>an duine</m> anns a’ bhàta.</gd>
                    <tr>The man is in the boat.</tr>
                    <ref text="617">td. 17</ref>
                  </li>
                  <li>
                    <gd>Tha <m>am bàta</m> air a’ chladach.</gd>
                    <tr>The boat is on the shore.</tr>
                    <ref text="617">td. 17</ref>
                  </li>
                </xl>
              </li>
              <li>feminine <xl>
                  <li>
                    <gd>A bheil <m>an sgoil</m> mór?</gd>
                    <tr>Is the school big?</tr>
                    <ref text="617">td. 14</ref>
                  </li>
                  <li>
                    <gd>Tha <m>a’ chaileag</m> beag.</gd>
                    <tr>The girl is small.</tr>
                    <ref text="617">td. 15</ref>
                  </li>
                </xl>
              </li>
              <li>plural</li>
            </ul>
          </li>
          <li>dative – <ul>
              <li>masculine – <xl>
                  <li>
                    <gd>Tha an cù aig <m>an dorus</m> agus tha an cat aig <m>an teine</m>.</gd>
                    <tr>The dog is at the door and the cat is by the fire.</tr>
                    <ref text="617">td. 6</ref>
                  </li>
                  <!--<li>
                    <gd>Tha teas <m>anns an teine</m>.</gd>
                    <tr>There is heat in the fire.</tr>
                    <ref text="617">td. 6</ref>
                  </li>
                  <li>
                    <gd>Chunnaic mi cù <m>aig an dorus</m>.</gd>
                    <tr>I saw a dog at the door.</tr>
                    <ref text="617">td. 6</ref>
                  </li>
                  <li>
                    <gd>Tha Màiri agus Calum ag obair <m>anns an achadh</m> an diugh.</gd>
                    <tr>Mary and Malcolm are working in the field today.</tr>
                    <ref text="617">td. 6–7</ref>
                  </li>
                  <li>
                    <gd>A bheil an cù <m>aig an dorus</m>?</gd>
                    <tr>Is the dog at the door?</tr>
                    <ref text="617">td. 11</ref>
                  </li>-->
                  <li>
                    <gd>Nach eil Calum anns <m>an achadh</m>?</gd>
                    <tr>Isn’t Malcolm in the field?</tr>
                    <ref text="617">td. 11</ref>
                  </li>
                  <li>
                    <gd>Tha Seònaid <m>anns an taigh</m>.</gd>
                    <tr>Janet is in the house.</tr>
                    <ref text="617">td. 14</ref>
                  </li>
                  <li>
                    <gd>Tha Seònaid a’ cluich <m>air an làr</m>.</gd>
                    <tr>Janet is playing on the floor.</tr>
                    <ref text="617">td. 14</ref>
                  </li>
                  <li>
                    <gd>A bheil an cù dubh anns an achadh còmhla <m>ris an duine</m>?</gd>
                    <tr>Is the black dog in the field along with the man?</tr>
                    <ref text="617">td. 15 [227]</ref>
                  </li>
                  <li>
                    <gd>Tha an duine <m>anns a’ bhàta</m>.</gd>
                    <tr>The man is in the boat.</tr>
                    <ref text="617">td. 17</ref>
                  </li>
                  <li>
                    <gd>Tha am bàta <m>air a’ chladach</m>.</gd>
                    <tr>The boat is on the shore.</tr>
                    <ref text="617">td. 17</ref>
                  </li>
                  <li>
                    <gd>Tha an duine <m>anns a’ mhonadh</m>
                      <m>leis a’ chù</m>.</gd>
                    <tr>The man is on the moor with the dog.</tr>
                    <ref text="617">td. 19</ref>
                  </li>
                </xl>
              </li>
              <li>feminine <xl>
                  <li>
                    <gd>Tha an gille beag <m>anns an sgoil</m>.</gd>
                    <tr>The little boy is in the school.</tr>
                    <ref text="617">td. 14</ref>
                  </li>
                </xl>
              </li>
              <li>plural</li>
            </ul>
          </li>
        </ul>
      </p>





      <!--
            <p>Older pedagogical examples – <xl id="spec-older-pedag">
                    <li>
                        <gd>Tha mo mhàthair a’ sgrìobhadh litreach gu m’athair a tha air falbh.
                            Thubhairt mo mhàthair, “An téid thu do bhocsa <m>nan litrichean</m> leis
                                <m>an litir seo</m>, Iain?” “Théid,” ars Iain, “falbhaidh mi an
                            dràsda”. “Fuirich gus an dùin mi i is gus an cuir mi seòladh oirre.
                            Ceannaich fhéin stamp agus cuir oirre i.” Tha Iain a’ ruith sìos <m>an
                                rathad</m> leis <m>an litir</m> ’na làimh. Théid e a steach do oifig
                                <m>a’ phuist</m>, ceannaichidh e stamp is cuiridh e sud air <m>an
                                litir</m>. Tilgidh e <m>an litir</m> ann am bocsa <m>nan
                                litrichean</m>. </gd>
                        <tr>My mother is writing a letter to my father who is away. My mother said,
                            “Will you go to the postbox with this letter, John?” “Yes, I will,” said
                            John, “I will leave now.” “Wait until I seal it and put an address on
                            it. Buy a stamp and put it on it.” John is running down the road with
                            the letter in his hand. He will go into the post office, he will buy a
                            stamp and put that on the letter. He will toss the letter into the
                            postbox.</tr>
                        <ref text="621">td. 5–6</ref>
                    </li>
                    <li>
                        <gd>Bha <m>an latha</m> brèagha blàth is thug an athair leis Iain agus Anna
                            anns <m>a’ chàr</m>. Chaidh iad sìos taobh <m>an locha</m> is stad iad
                            aig àite bòidheach gorm. Chuir iad <m>an càr</m> a stigh gu taobh <m>an
                                rathaid</m> is thug iad brat a mach as <m>a’ chàr</m> air son suidhe
                            air. Tha bascaid làn de bhiadh aca is tha iad a’ dol a ghabhail an tea
                            air a’ chnocan ghorm. Is toigh leis <m>a’ chloinn</m> biadh a ghabhail a
                            muigh ri latha brèagha. Thèid iad dhachaidh feasgar an uair a tha <m>a’
                                ghrian</m> a’ dol fodha.</gd>
                        <tr>The day was lovely and warm and their father took John and Ann in the
                            car. They went down the side of the lake and they stopped at a beautiful
                            green place. They put the car into the side of the road and they took a
                            blanket out of the car for sitting on. They have a basket full of food
                            and they are going to have their tea on the little green hill. The
                            children like eating al fresco on a nice day. They will go home in the
                            evening when the sun is going down.</tr>
                        <ref text="621">td. 6–7</ref>
                    </li>
                    
                
                </xl>
            </p>-->
    </section>
  </section>


  <!--<module>
  <title xml:lang="en"><mark>the</mark> – definite article</title>
  <!-\-  <title xml:lang="gd">an t-alt cinnteach</title>-\->
  <p xml:lang="en">There are four <u>basic</u> forms of the definite article in Gaelic –</p>
  <!-\-<p xml:lang="gd">Tha ceithir bun-sheòrsachan an uilt chinntich anns a’ Ghàidhlig –</p>-\->
  <ol>
    <li>leniting <strong>an</strong></li>
    <!-\-<li xml:lang="gd"><strong>an</strong> so-shèimheachadh</li>-\->
    <li>non-leniting <strong>an</strong></li>
    <!-\-<li xml:lang="gd"><strong>an</strong> do-shèimheachadh</li>-\->
    <li>
      <strong>na</strong>
    </li>
    <li>
      <strong>nan</strong>
    </li>
  </ol>
  <p>These forms <u>agree</u> with the gender/number and case of the following noun –</p>
  <table class="table w-auto">
    <thead>
      <tr>
        <td/>
        <th>masculine</th>
        <th>feminine</th>
        <th>plural</th>
      </tr>
    </thead>
    <tbody>
      <tr>
        <th>nominative</th>
        <td>non-leniting <strong>an</strong></td>
        <td>leniting <strong>an</strong></td>
        <td>
          <strong>na</strong>
        </td>
      </tr>
      <tr>
        <th>dative</th>
        <td>leniting <strong>an</strong></td>
        <td>leniting <strong>an</strong></td>
        <td>
          <strong>na</strong>
        </td>
      </tr>
      <tr>
        <th>genitive</th>
        <td>leniting <strong>an</strong></td>
        <td>
          <strong>na</strong>
        </td>
        <td>
          <strong>nan</strong>
        </td>
      </tr>
    </tbody>
  </table>
  <p>The precise pronunciation (and written representation) of each form of the Gaelic definite article depends on the initial sound of the <u>following</u> word –</p>
  <ul>
    <li>leniting <strong>an</strong> – <ul>
        <li>If the following word begins with <strong>p-</strong>, <strong>c-</strong>, <strong>b-</strong>, <strong>g-</strong>, <strong>m-</strong>, the word is <u>lenited</u> and the form of the
          article changes to <strong>a’</strong>.</li>
        <li>If the following word begins with <strong>f-</strong>, the word is <u>lenited</u>.</li>
        <li>If the following word begins with <strong>s-</strong> followed by a vowel, <strong>-l-</strong>, <strong>-r-</strong> or <strong>-n-</strong>, it is prefixed by <strong>t-</strong>.</li>
      </ul>
    </li>
    <li>non-leniting <strong>an</strong> – <ul>
        <li>If the following word begins with a labial consonant (i.e. <strong>p-</strong>, <strong>b-</strong>, <strong>f-</strong>, <strong>m-</strong>), the form of the article changes to
            <strong>am</strong>.</li>
        <li>If the following word begins with a vowel, it is prefixed by <strong>t-</strong>.</li>
      </ul>
    </li>
    <li><strong>na</strong> – <ul>
        <li>If the following word begins with a vowel, it is prefixed by <strong>h-</strong>.</li>
      </ul>
    </li>
    <li><strong>nan</strong> – <ul>
        <li>If the following word begins with a labial consonant (i.e. <strong>p-</strong>, <strong>b-</strong>, <strong>f-</strong>, <strong>m-</strong>), the form of the article changes to
            <strong>nam</strong>.</li>
      </ul>
    </li>
  </ul>
  <p>Here are example paradigms for all combinations of gender, part-of-speech and initial sound –</p>
  <ul>
    <li>masculine nouns – <boxlink2 ref="#ainm">ainm</boxlink2>, <boxlink2 ref="#balach">balach</boxlink2>, <boxlink2 ref="#blaigeard">blaigeard</boxlink2>, <boxlink2 ref="#broc">broc</boxlink2>,
        <boxlink2 ref="#ceann">ceann</boxlink2>, <boxlink2 ref="#cladh">cladh</boxlink2>, <boxlink2 ref="#cnoc">cnoc</boxlink2>, <boxlink2 ref="#crùn">crùn</boxlink2>, <boxlink2 ref="#duine"
        >duine</boxlink2>, <boxlink2 ref="#dlùth">dlùth</boxlink2>, <boxlink2 ref="#dream">dream</boxlink2>, <boxlink2 ref="#eilean">eilean</boxlink2>, <boxlink2 ref="#fear">fear</boxlink2>, <boxlink2
        ref="#flùr">flùr</boxlink2>, <boxlink2 ref="#freumh">freumh</boxlink2>, <boxlink2 ref="#gille">gille</boxlink2>, <boxlink2 ref="#glutaire">glutaire</boxlink2>, <boxlink2 ref="#gnog"
        >gnog</boxlink2>, <boxlink2 ref="#grèim">grèim</boxlink2>, <boxlink2 ref="#ionad">ionad</boxlink2>, <boxlink2 ref="#loch">loch</boxlink2>, <boxlink2 ref="#mac">mac</boxlink2>, <boxlink2
        ref="#naomh">naomh</boxlink2>, <boxlink2 ref="#òran">òran</boxlink2>, <boxlink2 ref="#peann">peann</boxlink2>, <boxlink2 ref="#ploc">ploc</boxlink2>, <boxlink2 ref="#prionnsa"
        >prionnsa</boxlink2>, <boxlink2 ref="#ràmh">ràmh</boxlink2>, <boxlink2 ref="#sabhal">sabhal</boxlink2>, <boxlink2 ref="#sgàthan">sgàthan</boxlink2>, <boxlink2 ref="#sglèatair"
        >sglèatair</boxlink2>, <boxlink2 ref="#sgread">sgread</boxlink2>, <boxlink2 ref="#sloc">sloc</boxlink2>, <boxlink2 ref="#spiorad">spiorad</boxlink2>, <boxlink2 ref="#spleadh"
        >spleadh</boxlink2>, <boxlink2 ref="#spreadhadh">spreadhadh</boxlink2>, <boxlink2 ref="#sruth">sruth</boxlink2>, <boxlink2 ref="#stoc">stoc</boxlink2>, <boxlink2 ref="#structair"
        >structair</boxlink2>, <boxlink2 ref="#taigh">taigh</boxlink2>, <boxlink2 ref="#tlus">tlus</boxlink2>, <boxlink2 ref="#tnù">tnù</boxlink2>, <boxlink2 ref="#traon">traon</boxlink2>, <boxlink2
        ref="#ubhal">ubhal</boxlink2></li>
    <li>feminine nouns – <boxlink2 ref="#abhainn">abhainn</boxlink2>, <boxlink2 ref="#buthaid">buthaid</boxlink2>, <boxlink2 ref="#bliadhna">bliadhna</boxlink2>, <boxlink2 ref="#braiste"
        >bràiste</boxlink2>, <boxlink2 ref="#caileag">caileag</boxlink2>, <boxlink2 ref="#clach">clach</boxlink2>, <boxlink2 ref="#cnò">cnò</boxlink2>, <boxlink2 ref="#croit">croit</boxlink2>,
        <boxlink2 ref="#deoch">deoch</boxlink2>, <boxlink2 ref="#dlòth">dlòth</boxlink2>, <boxlink2 ref="#drochaid">drochaid</boxlink2>, <boxlink2 ref="#eaglais">eaglais</boxlink2>, <boxlink2
        ref="#fairge">fairge</boxlink2>, <boxlink2 ref="#fleasg">fleasg</boxlink2>, <boxlink2 ref="#fras">fras</boxlink2>, <boxlink2 ref="#geug">geug</boxlink2>, <boxlink2 ref="#glùn">glùn</boxlink2>,
        <boxlink2 ref="#gnùis">gnùis</boxlink2>, <boxlink2 ref="#greis">greis</boxlink2>, <boxlink2 ref="#iuchair">iuchair</boxlink2>, <boxlink2 ref="#làmh">làmh</boxlink2>, <boxlink2 ref="#muc"
        >muc</boxlink2>, <boxlink2 ref="#nathair">nathair</boxlink2>, <boxlink2 ref="#sùil">sùil</boxlink2>, </li>
    <li>ordinals – <boxlink2 ref="#dàrna">dàrna</boxlink2>, <boxlink2 ref="#treas">treas</boxlink2>, <boxlink2 ref="#ceathramh">ceathramh</boxlink2>, <boxlink2 ref="#còigeamh">còigeamh</boxlink2>,
        <boxlink2 ref="#siathamh">siathamh</boxlink2>, <boxlink2 ref="#seachdamh">seachdamh</boxlink2>, <boxlink2 ref="#ochdamh">ochdamh</boxlink2>, <boxlink2 ref="#naoidheamh">naoidheamh</boxlink2>,
        <boxlink2 ref="#deicheamh">deicheamh</boxlink2>, <boxlink2 ref="#aonamh">aonamh</boxlink2>, <boxlink2 ref="#ficheadamh">ficheadamh</boxlink2>, <boxlink2 ref="#lethcheudamh"
        >lethcheudamh</boxlink2>, <boxlink2 ref="#ceudamh">ceudamh</boxlink2>, <boxlink2 ref="#mìleamh">mìleamh</boxlink2></li>
    <li>new ordinals – tritheadamh, ceathradamh, caogadamh, seasgadamh, seachdadamh, ochadamh, naochadamh</li>
    <li>cardinals – <boxlink2 ref="#trì">trì</boxlink2>, <boxlink2 ref="#ceithir">ceithir</boxlink2>, <boxlink2 ref="#còig">còig</boxlink2>, <boxlink2 ref="#sia">sia</boxlink2>, <boxlink2
        ref="#seachd">seachd</boxlink2>, <boxlink2 ref="#ochd">ochd</boxlink2>, <boxlink2 ref="#naoi">naoi</boxlink2>, <boxlink2 ref="#deich">deich</boxlink2></li>
    <li>adjectives – deagh, droch, seann, dearbh, fìor, sàr</li>
  </ul>
  <p>However, there are some notable <u>exceptions</u> to these rules regarding definite article agreement in modern Gaelic –</p>
  <ol>
    <li>In the nominative masculine singular, the <strong>t-</strong> is usually dropped nowadays before adjectives and numerals (and perhaps even prefixes) starting with a vowel, e.g. <mark>thàinig
        an ath fhear a-steach</mark>
      <en>the next man came in</en>, cf. <boxlink2 ref="#aon">aon</boxlink2>, <boxlink2 ref="#ath">ath</boxlink2></li>
    <li>When followed by the ordinal numeral <strong>ciad</strong>
      <en>first</en>, the nominative singular definite article is always <strong>a’</strong>, even when the noun is masculine, e.g. <mark>thàinig a’ chiad fhear a-steach</mark>
      <en>the first man came in</en>
      <boxlink ref="#ciad"/></li>
    <li>When followed by the cardinal numeral <strong>dà</strong>, the genitive feminine definite article is nowadays <strong>an</strong> rather than <strong>na</strong>, e.g. <mark>comar an dà
        aibhne</mark>
      <en>the confluence of the two rivers</en><boxlink ref="#dà"/></li>
  </ol>
  <hr/>
  <!-\-
  <p>Adjective jumping lenition</p>
  <p>Fused prepositions e.g. tron (a’) bhaile</p>
  <p>Double definite article</p>
-\->









  <box id="ainm">
    <title>definite article + <mark>ainm</mark></title>
    <p><strong>ainm</strong>
      <en>name</en> is a masculine noun starting with the vowel <strong>a(i)-</strong></p>
    <table class="table w-auto">
      <thead>
        <tr>
          <td/>
          <th>singular</th>
          <th>plural</th>
        </tr>
      </thead>
      <tbody>
        <tr>
          <th>nominative</th>
          <td><mark>an t-</mark>ainm</td>
          <td><mark>na h-</mark>ainmean</td>
        </tr>
        <tr>
          <th>dative</th>
          <td>(leis) <mark>an</mark> ainm</td>
          <td>(leis) <mark>na h-</mark>ainmean</td>
        </tr>
        <tr>
          <th>genitive</th>
          <td>(tùs) <mark>an</mark> ainm</td>
          <td>(tùs) <mark>nan</mark> ainmean</td>
        </tr>
      </tbody>
    </table>
  </box>

  <box id="balach">
    <title>definite article + <mark>balach</mark></title>
    <p><strong>balach</strong>
      <en>boy</en> is a masculine noun starting with the labial consonant <strong>b-</strong></p>
    <table class="table w-auto">
      <thead>
        <tr>
          <td/>
          <th>singular</th>
          <th>plural</th>
        </tr>
      </thead>
      <tbody>
        <tr>
          <th>nominative</th>
          <td><mark>a<u>m</u></mark> balach</td>
          <td><mark>na</mark> balaich</td>
        </tr>
        <tr>
          <th>dative</th>
          <td>(leis) <mark>a’</mark> b<u>h</u>alach</td>
          <td>(leis) <mark>na</mark> balaich</td>
        </tr>
        <tr>
          <th>genitive</th>
          <td>(cù) <mark>a’</mark> b<u>h</u>alaich</td>
          <td>(cù) <mark>na<u>m</u></mark> balach</td>
        </tr>
      </tbody>
    </table>
  </box>

  <box id="blaigeard">
    <title>definite article + <mark>blaigeard</mark></title>
    <p><strong>blaigeard</strong>
      <en>scoundrel</en> is a masculine noun starting with the labial consonant <strong>b(l)-</strong></p>
    <table class="table w-auto">
      <thead>
        <tr>
          <td/>
          <th>singular</th>
          <th>plural</th>
        </tr>
      </thead>
      <tbody>
        <tr>
          <th>nominative</th>
          <td><mark>a<u>m</u></mark> blaigeard</td>
          <td><mark>na</mark> blaigeardan</td>
        </tr>
        <tr>
          <th>dative</th>
          <td>(leis) <mark>a’</mark> b<u>h</u>laigeard</td>
          <td>(leis) <mark>na</mark> blaigeardan</td>
        </tr>
        <tr>
          <th>genitive</th>
          <td>(cù) <mark>a’</mark> b<u>h</u>laigeird</td>
          <td>(cù) <mark>na<u>m</u></mark> blaigeardan</td>
        </tr>
      </tbody>
    </table>
  </box>

  <box id="broc">
    <title>definite article + <mark>broc</mark></title>
    <p><strong>broc</strong>
      <en>badger</en> is a masculine noun starting with the labial consonant <strong>b(r)-</strong></p>
    <table class="table w-auto">
      <thead>
        <tr>
          <td/>
          <th>singular</th>
          <th>plural</th>
        </tr>
      </thead>
      <tbody>
        <tr>
          <th>nominative</th>
          <td><mark>a<u>m</u></mark> broc</td>
          <td><mark>na</mark> bruic</td>
        </tr>
        <tr>
          <th>dative</th>
          <td>(leis) <mark>a’</mark> b<u>h</u>roc</td>
          <td>(leis) <mark>na</mark> bruic</td>
        </tr>
        <tr>
          <th>genitive</th>
          <td>(ceann) <mark>a’</mark> b<u>h</u>ruic</td>
          <td>(cinn) <mark>na<u>m</u></mark> broc</td>
        </tr>
      </tbody>
    </table>
  </box>

  <box id="ceann">
    <title>definite article + <mark>ceann</mark></title>
    <p><strong>ceann</strong>
      <en>head</en> is a masculine noun starting with the velar consonant <strong>c-</strong></p>
    <table class="table w-auto">
      <thead>
        <tr>
          <td/>
          <th>singular</th>
          <th>plural</th>
        </tr>
      </thead>
      <tbody>
        <tr>
          <th>nominative</th>
          <td><mark>an</mark> ceann</td>
          <td><mark>na</mark> cinn</td>
        </tr>
        <tr>
          <th>dative</th>
          <td>(aig) <mark>a’</mark> c<u>h</u>eann</td>
          <td>(aig) <mark>na</mark> cinn</td>
        </tr>
        <tr>
          <th>genitive</th>
          <td>(meud) <mark>a’</mark> c<u>h</u>inn</td>
          <td>(meud) <mark>nan</mark> ceann</td>
        </tr>
      </tbody>
    </table>
  </box>

  <box id="cladh">
    <title>definite article + <mark>cladh</mark></title>
    <p><strong>cladh</strong>
      <en>cemetery</en> is a masculine noun starting with the velar consonant <strong>c(l)-</strong></p>
    <table class="table w-auto">
      <thead>
        <tr>
          <td/>
          <th>singular</th>
          <th>plural</th>
        </tr>
      </thead>
      <tbody>
        <tr>
          <th>nominative</th>
          <td><mark>an</mark> cladh</td>
          <td><mark>na</mark> cladhan</td>
        </tr>
        <tr>
          <th>dative</th>
          <td>(aig) <mark>a’</mark> c<u>h</u>ladh</td>
          <td>(aig) <mark>na</mark> cladhan</td>
        </tr>
        <tr>
          <th>genitive</th>
          <td>(fad) <mark>a’</mark> c<u>h</u>ladha</td>
          <td>(fad) <mark>nan</mark> cladhan</td>
        </tr>
      </tbody>
    </table>
  </box>

  <box id="cnoc">
    <title>definite article + <mark>cnoc</mark></title>
    <p><strong>cnoc</strong>
      <en>hill</en> is a masculine noun starting with the velar consonant <strong>c(n)-</strong></p>
    <table class="table w-auto">
      <thead>
        <tr>
          <td/>
          <th>singular</th>
          <th>plural</th>
        </tr>
      </thead>
      <tbody>
        <tr>
          <th>nominative</th>
          <td><mark>an</mark> cnoc</td>
          <td><mark>na</mark> cnuic</td>
        </tr>
        <tr>
          <th>dative</th>
          <td>(aig) <mark>a’</mark> c<u>h</u>noc</td>
          <td>(aig) <mark>na</mark> cnuic</td>
        </tr>
        <tr>
          <th>genitive</th>
          <td>(àirde) <mark>a’</mark> c<u>h</u>nuic</td>
          <td>(àirde) <mark>nan</mark> cnoc</td>
        </tr>
      </tbody>
    </table>
  </box>

  <box id="crùn">
    <title>definite article + <mark>crùn</mark></title>
    <p><strong>crùn</strong>
      <en>crown</en> is a masculine noun starting with the velar consonant <strong>c(r)-</strong></p>
    <table class="table w-auto">
      <thead>
        <tr>
          <td/>
          <th>singular</th>
          <th>plural</th>
        </tr>
      </thead>
      <tbody>
        <tr>
          <th>nominative</th>
          <td><mark>an</mark> crùn</td>
          <td><mark>na</mark> crùintean</td>
        </tr>
        <tr>
          <th>dative</th>
          <td>(leis) <mark>a’</mark> c<u>h</u>rùn</td>
          <td>(leis) <mark>na</mark> crùintean</td>
        </tr>
        <tr>
          <th>genitive</th>
          <td>(cudthrom) <mark>a’</mark> c<u>h</u>rùin</td>
          <td>(cudthrom) <mark>nan</mark> crùintean</td>
        </tr>
      </tbody>
    </table>
  </box>

  <box id="duine">
    <title>definite article + <mark>duine</mark></title>
    <p><strong>duine</strong>
      <en>man</en> is a masculine noun starting with the dental consonant <strong>d-</strong></p>
    <table class="table w-auto">
      <thead>
        <tr>
          <td/>
          <th>singular</th>
          <th>plural</th>
        </tr>
      </thead>
      <tbody>
        <tr>
          <th>nominative</th>
          <td><mark>an</mark> duine</td>
          <td><mark>na</mark> daoine</td>
        </tr>
        <tr>
          <th>dative</th>
          <td>(leis) <mark>an</mark> duine</td>
          <td>(leis) <mark>na</mark> daoine</td>
        </tr>
        <tr>
          <th>genitive</th>
          <td>(ceann) <mark>an</mark> duine</td>
          <td>(cinn) <mark>nan</mark> daoine</td>
        </tr>
      </tbody>
    </table>
  </box>

  <box id="dlùth">
    <title>definite article + <mark>dlùth</mark></title>
    <p><strong>dlùth</strong>
      <en>warp</en> is a masculine noun starting with the dental consonant <strong>d(l)-</strong></p>
    <table class="table w-auto">
      <thead>
        <tr>
          <td/>
          <th>singular</th>
          <th>plural</th>
        </tr>
      </thead>
      <tbody>
        <tr>
          <th>nominative</th>
          <td><mark>an</mark> dlùth</td>
          <td><mark>na</mark> dlùthan</td>
        </tr>
        <tr>
          <th>dative</th>
          <td>(leis) <mark>an</mark> dlùth</td>
          <td>(leis) <mark>na</mark> dlùthan</td>
        </tr>
        <tr>
          <th>genitive</th>
          <td>(cudthrom) <mark>an</mark> dlùtha</td>
          <td>(cudthrom) <mark>nan</mark> dlùthan</td>
        </tr>
      </tbody>
    </table>
  </box>

  <box id="dream">
    <title>definite article + <mark>dream</mark></title>
    <p><strong>dream</strong>
      <en>tribe</en> is a masculine noun starting with the dental consonant <strong>d(r)-</strong></p>
    <table class="table w-auto">
      <thead>
        <tr>
          <td/>
          <th>singular</th>
          <th>plural</th>
        </tr>
      </thead>
      <tbody>
        <tr>
          <th>nominative</th>
          <td><mark>an</mark> dream</td>
          <td><mark>na</mark> dreamannan</td>
        </tr>
        <tr>
          <th>dative</th>
          <td>(leis) <mark>an</mark> dream</td>
          <td>(leis) <mark>na</mark> dreamannan</td>
        </tr>
        <tr>
          <th>genitive</th>
          <td>(meud) <mark>an</mark> dreama</td>
          <td>(meud) <mark>nan</mark> dreamannan</td>
        </tr>
      </tbody>
    </table>
  </box>

  <box id="eilean">
    <title>definite article + <mark>eilean</mark></title>
    <p><strong>eilean</strong>
      <en>island</en> is a masculine noun starting with the vowel <strong>e(i)-</strong></p>
    <table class="table w-auto">
      <thead>
        <tr>
          <td/>
          <th>singular</th>
          <th>plural</th>
        </tr>
      </thead>
      <tbody>
        <tr>
          <th>nominative</th>
          <td><mark>an t-</mark>eilean</td>
          <td><mark>na h-</mark>eileanan</td>
        </tr>
        <tr>
          <th>dative</th>
          <td>(leis) <mark>an</mark> eilean</td>
          <td>(leis) <mark>na h-</mark>eileanan</td>
        </tr>
        <tr>
          <th>genitive</th>
          <td>(fad) <mark>an</mark> eilein</td>
          <td>(fad) <mark>nan</mark> eileanan</td>
        </tr>
      </tbody>
    </table>
  </box>

  <box id="fear">
    <title>definite article + <mark>fear</mark></title>
    <p><strong>fear</strong>
      <en>man</en> is a masculine noun starting with the labial consonant <strong>f-</strong></p>
    <table class="table w-auto">
      <thead>
        <tr>
          <td/>
          <th>singular</th>
          <th>plural</th>
        </tr>
      </thead>
      <tbody>
        <tr>
          <th>nominative</th>
          <td><mark>a<u>m</u></mark> fear</td>
          <td><mark>na</mark> fir</td>
        </tr>
        <tr>
          <th>dative</th>
          <td>(leis) <mark>an</mark> f<u>h</u>ear</td>
          <td>(leis) <mark>na</mark> fir</td>
        </tr>
        <tr>
          <th>genitive</th>
          <td>(ceann) <mark>an</mark> f<u>h</u>ir</td>
          <td>(cinn) <mark>na<u>m</u></mark> fear</td>
        </tr>
      </tbody>
    </table>
  </box>

  <box id="flùr">
    <title>definite article + <mark>flùr</mark></title>
    <p><strong>flùr</strong>
      <en>flower</en> is a masculine noun starting with the labial consonant <strong>f(l)-</strong></p>
    <table class="table w-auto">
      <thead>
        <tr>
          <td/>
          <th>singular</th>
          <th>plural</th>
        </tr>
      </thead>
      <tbody>
        <tr>
          <th>nominative</th>
          <td><mark>a<u>m</u></mark> flùr</td>
          <td><mark>na</mark> flùraichean</td>
        </tr>
        <tr>
          <th>dative</th>
          <td>(leis) <mark>an</mark> f<u>h</u>lùr</td>
          <td>(leis) <mark>na</mark> flùraichean</td>
        </tr>
        <tr>
          <th>genitive</th>
          <td>(dath) <mark>an</mark> f<u>h</u>lùir</td>
          <td>(dath) <mark>na<u>m</u></mark> flùraichean</td>
        </tr>
      </tbody>
    </table>
  </box>

  <box id="freumh">
    <title>definite article + <mark>freumh</mark></title>
    <p><strong>freumh</strong>
      <en>root</en> is a masculine noun starting with the labial consonant <strong>f(r)-</strong></p>
    <table class="table w-auto">
      <thead>
        <tr>
          <td/>
          <th>singular</th>
          <th>plural</th>
        </tr>
      </thead>
      <tbody>
        <tr>
          <th>nominative</th>
          <td><mark>a<u>m</u></mark> freumh</td>
          <td><mark>na</mark> freumhan</td>
        </tr>
        <tr>
          <th>dative</th>
          <td>(leis) <mark>an</mark> f<u>h</u>reumh</td>
          <td>(leis) <mark>na</mark> freumhan</td>
        </tr>
        <tr>
          <th>genitive</th>
          <td>(dath) <mark>an</mark> f<u>h</u>reumha</td>
          <td>(dath) <mark>na<u>m</u></mark> freumhan</td>
        </tr>
      </tbody>
    </table>
  </box>

  <box id="gille">
    <title>definite article + <mark>gille</mark></title>
    <p><strong>gille</strong>
      <en>boy</en> is a masculine noun starting with the velar consonant <strong>g-</strong></p>
    <table class="table w-auto">
      <thead>
        <tr>
          <td/>
          <th>singular</th>
          <th>plural</th>
        </tr>
      </thead>
      <tbody>
        <tr>
          <th>nominative</th>
          <td><mark>an</mark> gille</td>
          <td><mark>na</mark> gillean</td>
        </tr>
        <tr>
          <th>dative</th>
          <td>(leis) <mark>a’</mark> g<u>h</u>ille</td>
          <td>(leis) <mark>na</mark> gillean</td>
        </tr>
        <tr>
          <th>genitive</th>
          <td>(ceann) <mark>a’</mark> g<u>h</u>ille</td>
          <td>(cinn) <mark>nan</mark> gillean</td>
        </tr>
      </tbody>
    </table>
  </box>

  <box id="glutaire">
    <title>definite article + <mark>glutaire</mark></title>
    <p><strong>glutaire</strong>
      <en>glutton</en> is a masculine noun starting with the velar consonant <strong>g(l)-</strong></p>
    <table class="table w-auto">
      <thead>
        <tr>
          <td/>
          <th>singular</th>
          <th>plural</th>
        </tr>
      </thead>
      <tbody>
        <tr>
          <th>nominative</th>
          <td><mark>an</mark> glutaire</td>
          <td><mark>na</mark> glutairean</td>
        </tr>
        <tr>
          <th>dative</th>
          <td>(leis) <mark>a’</mark> g<u>h</u>lutaire</td>
          <td>(leis) <mark>na</mark> glutairean</td>
        </tr>
        <tr>
          <th>genitive</th>
          <td>(ceann) <mark>a’</mark> g<u>h</u>lutaire</td>
          <td>(cinn) <mark>nan</mark> glutairean</td>
        </tr>
      </tbody>
    </table>
  </box>

  <box id="gnog">
    <title>definite article + <mark>gnog</mark></title>
    <p><strong>gnog</strong>
      <en>knock</en> is a masculine noun starting with the velar consonant <strong>g(n)-</strong></p>
    <table class="table w-auto">
      <thead>
        <tr>
          <td/>
          <th>singular</th>
          <th>plural</th>
        </tr>
      </thead>
      <tbody>
        <tr>
          <th>nominative</th>
          <td><mark>an</mark> gnog</td>
          <td><mark>na</mark> gnogan</td>
        </tr>
        <tr>
          <th>dative</th>
          <td>(leis) <mark>a’</mark> g<u>h</u>nog</td>
          <td>(leis) <mark>na</mark> gnogan</td>
        </tr>
        <tr>
          <th>genitive</th>
          <td>(fuaim) <mark>a’</mark> g<u>h</u>noig</td>
          <td>(fuaim) <mark>nan</mark> gnogan</td>
        </tr>
      </tbody>
    </table>
  </box>

  <box id="grèim">
    <title>definite article + <mark>grèim</mark></title>
    <p><strong>grèim</strong>
      <en>grip</en> is a masculine noun starting with the velar consonant <strong>g(r)-</strong></p>
    <table class="table w-auto">
      <thead>
        <tr>
          <td/>
          <th>singular</th>
          <th>plural</th>
        </tr>
      </thead>
      <tbody>
        <tr>
          <th>nominative</th>
          <td><mark>an</mark> grèim</td>
          <td><mark>na</mark> grèimeannan</td>
        </tr>
        <tr>
          <th>dative</th>
          <td>(leis) <mark>a’</mark> g<u>h</u>rèim</td>
          <td>(leis) <mark>na</mark> grèimeannan</td>
        </tr>
        <tr>
          <th>genitive</th>
          <td>(neart) <mark>a’</mark> g<u>h</u>rèime</td>
          <td>(neart) <mark>nan</mark> grèimeannan</td>
        </tr>
      </tbody>
    </table>
  </box>

  <box id="ionad">
    <title>definite article + <mark>ionad</mark></title>
    <p><strong>ionad</strong>
      <en>centre</en> is a masculine noun starting with the vowel <strong>i(o)-</strong></p>
    <table class="table w-auto">
      <thead>
        <tr>
          <td/>
          <th>singular</th>
          <th>plural</th>
        </tr>
      </thead>
      <tbody>
        <tr>
          <th>nominative</th>
          <td><mark>an t-</mark>ionad</td>
          <td><mark>na h-</mark>ionadan</td>
        </tr>
        <tr>
          <th>dative</th>
          <td>(anns) <mark>an</mark> ionad</td>
          <td>(anns) <mark>na h-</mark>ionadan</td>
        </tr>
        <tr>
          <th>genitive</th>
          <td>(ri taobh) <mark>an</mark> ionad</td>
          <td>(ri taobh) <mark>nan</mark> ionadan</td>
        </tr>
      </tbody>
    </table>
  </box>

  <box id="loch">
    <title>definite article + <mark>loch</mark></title>
    <p><strong>loch</strong>
      <en>lake</en> is a masculine noun starting with the dental consonant <strong>l-</strong></p>
    <table class="table w-auto">
      <thead>
        <tr>
          <td/>
          <th>singular</th>
          <th>plural</th>
        </tr>
      </thead>
      <tbody>
        <tr>
          <th>nominative</th>
          <td><mark>an</mark> loch</td>
          <td><mark>na</mark> lochan</td>
        </tr>
        <tr>
          <th>dative</th>
          <td>(anns) <mark>an</mark> loch</td>
          <td>(anns) <mark>na</mark> lochan</td>
        </tr>
        <tr>
          <th>genitive</th>
          <td>(ri taobh) <mark>an</mark> locha</td>
          <td>(ri taobh) <mark>nan</mark> lochan</td>
        </tr>
      </tbody>
    </table>
  </box>

  <box id="mac">
    <title>definite article + <mark>mac</mark></title>
    <p><strong>mac</strong>
      <en>son</en> is a masculine noun starting with the labial consonant <strong>m-</strong></p>
    <table class="table w-auto">
      <thead>
        <tr>
          <td/>
          <th>singular</th>
          <th>plural</th>
        </tr>
      </thead>
      <tbody>
        <tr>
          <th>nominative</th>
          <td><mark>a<u>m</u></mark> mac</td>
          <td><mark>na</mark> mic</td>
        </tr>
        <tr>
          <th>dative</th>
          <td>(leis) <mark>a’</mark> m<u>h</u>ac</td>
          <td>(leis) <mark>na</mark> mic</td>
        </tr>
        <tr>
          <th>genitive</th>
          <td>(seòmar) <mark>a’</mark> m<u>h</u>ic</td>
          <td>(seòmar) <mark>nam</mark> mac</td>
        </tr>
      </tbody>
    </table>
  </box>

  <box id="naomh">
    <title>definite article + <mark>naomh</mark></title>
    <p><strong>naomh</strong>
      <en>saint</en> is a masculine noun starting with the dental consonant <strong>n-</strong></p>
    <table class="table w-auto">
      <thead>
        <tr>
          <td/>
          <th>singular</th>
          <th>plural</th>
        </tr>
      </thead>
      <tbody>
        <tr>
          <th>nominative</th>
          <td><mark>an</mark> naomh</td>
          <td><mark>na</mark> naoimh</td>
        </tr>
        <tr>
          <th>dative</th>
          <td>(leis) <mark>an</mark> naomh</td>
          <td>(leis) <mark>na</mark> naoimh</td>
        </tr>
        <tr>
          <th>genitive</th>
          <td>(taigh) <mark>an</mark> naoimh</td>
          <td>(taigh) <mark>nan</mark> naomh</td>
        </tr>
      </tbody>
    </table>
  </box>

  <box id="òran">
    <title>definite article + <mark>òran</mark></title>
    <p><strong>òran</strong>
      <en>song</en> is a masculine noun starting with the vowel <strong>ò-</strong></p>
    <table class="table w-auto">
      <thead>
        <tr>
          <td/>
          <th>singular</th>
          <th>plural</th>
        </tr>
      </thead>
      <tbody>
        <tr>
          <th>nominative</th>
          <td><mark>an t-</mark>òran</td>
          <td><mark>na h-</mark>òrain</td>
        </tr>
        <tr>
          <th>dative</th>
          <td>(leis) <mark>an</mark> òran</td>
          <td>(leis) <mark>na h-</mark>òrain</td>
        </tr>
        <tr>
          <th>genitive</th>
          <td>(fonn) <mark>an</mark> òrain</td>
          <td>(fuinn) <mark>nan</mark> òran</td>
        </tr>
      </tbody>
    </table>
  </box>

  <box id="peann">
    <title>definite article + <mark>peann</mark></title>
    <p><strong>peann</strong>
      <en>pen</en> is a masculine noun starting with the labial consonant <strong>p-</strong></p>
    <table class="table w-auto">
      <thead>
        <tr>
          <td/>
          <th>singular</th>
          <th>plural</th>
        </tr>
      </thead>
      <tbody>
        <tr>
          <th>nominative</th>
          <td><mark>a<u>m</u></mark> peann</td>
          <td><mark>na</mark> pinn</td>
        </tr>
        <tr>
          <th>dative</th>
          <td>(leis) <mark>a’</mark> p<u>h</u>eann</td>
          <td>(leis) <mark>na</mark> pinn</td>
        </tr>
        <tr>
          <th>genitive</th>
          <td>(dath) <mark>a’</mark> p<u>h</u>inn</td>
          <td>(dath) <mark>nam</mark> peann</td>
        </tr>
      </tbody>
    </table>
  </box>

  <box id="ploc">
    <title>definite article + <mark>ploc</mark></title>
    <p><strong>ploc</strong>
      <en>clod</en> is a masculine noun starting with the labial consonant <strong>p(l)-</strong></p>
    <table class="table w-auto">
      <thead>
        <tr>
          <td/>
          <th>singular</th>
          <th>plural</th>
        </tr>
      </thead>
      <tbody>
        <tr>
          <th>nominative</th>
          <td><mark>a<u>m</u></mark> ploc</td>
          <td><mark>na</mark> plocan</td>
        </tr>
        <tr>
          <th>dative</th>
          <td>(leis) <mark>a’</mark> p<u>h</u>loc</td>
          <td>(leis) <mark>na</mark> plocan</td>
        </tr>
        <tr>
          <th>genitive</th>
          <td>(dath) <mark>a’</mark> p<u>h</u>luic</td>
          <td>(dath) <mark>nam</mark> plocan</td>
        </tr>
      </tbody>
    </table>
  </box>

  <box id="prionnsa">
    <title>definite article + <mark>prionnsa</mark></title>
    <p><strong>prionnsa</strong>
      <en>prince</en> is a masculine noun starting with the labial consonant <strong>p(r)-</strong></p>
    <table class="table w-auto">
      <thead>
        <tr>
          <td/>
          <th>singular</th>
          <th>plural</th>
        </tr>
      </thead>
      <tbody>
        <tr>
          <th>nominative</th>
          <td><mark>a<u>m</u></mark> prionnsa</td>
          <td><mark>na</mark> prionnsan</td>
        </tr>
        <tr>
          <th>dative</th>
          <td>(leis) <mark>a’</mark> p<u>h</u>rionnsa</td>
          <td>(leis) <mark>na</mark> prionnsan</td>
        </tr>
        <tr>
          <th>genitive</th>
          <td>(ceann) <mark>a’</mark> p<u>h</u>rionnsa</td>
          <td>(ceann) <mark>nam</mark> prionnsan</td>
        </tr>
      </tbody>
    </table>
  </box>

  <box id="ràmh">
    <title>definite article + <mark>ràmh</mark></title>
    <p><strong>ràmh</strong>
      <en>oar</en> is a masculine noun starting with the dental consonant <strong>r-</strong></p>
    <table class="table w-auto">
      <thead>
        <tr>
          <td/>
          <th>singular</th>
          <th>plural</th>
        </tr>
      </thead>
      <tbody>
        <tr>
          <th>nominative</th>
          <td><mark>an</mark> ràmh</td>
          <td><mark>na</mark> ràimh</td>
        </tr>
        <tr>
          <th>dative</th>
          <td>(leis) <mark>an</mark> ràmh</td>
          <td>(leis) <mark>na</mark> ràmh</td>
        </tr>
        <tr>
          <th>genitive</th>
          <td>(fad) <mark>an</mark> ràmh</td>
          <td>(fad) <mark>nan</mark> ràmh</td>
        </tr>
      </tbody>
    </table>
  </box>

  <box id="sabhal">
    <title>definite article + <mark>sabhal</mark></title>
    <p><strong>sabhal</strong>
      <en>barn</en> is a masculine noun starting with the soft sybillant <strong>s-</strong></p>
    <table class="table w-auto">
      <thead>
        <tr>
          <td/>
          <th>singular</th>
          <th>plural</th>
        </tr>
      </thead>
      <tbody>
        <tr>
          <th>nominative</th>
          <td><mark>an</mark> sabhal</td>
          <td><mark>na</mark> saibhlean</td>
        </tr>
        <tr>
          <th>dative</th>
          <td>(leis) <mark>an t-</mark>sabhal</td>
          <td>(leis) <mark>na</mark> saibhlean</td>
        </tr>
        <tr>
          <th>genitive</th>
          <td>(fad) <mark>an t-</mark>sabhail</td>
          <td>(fad) <mark>nan</mark> saibhlean</td>
        </tr>
      </tbody>
    </table>
  </box>

  <box id="sgàthan">
    <title>definite article + <mark>sgàthan</mark></title>
    <p><strong>sgàthan</strong>
      <en>mirror</en> is a masculine noun starting with the hard sybillant <strong>sg-</strong></p>
    <table class="table w-auto">
      <thead>
        <tr>
          <td/>
          <th>singular</th>
          <th>plural</th>
        </tr>
      </thead>
      <tbody>
        <tr>
          <th>nominative</th>
          <td><mark>an</mark> sgàthan</td>
          <td><mark>na</mark> sgàthanan</td>
        </tr>
        <tr>
          <th>dative</th>
          <td>(leis) <mark>an</mark> sgàthan</td>
          <td>(leis) <mark>na</mark> sgàthanan</td>
        </tr>
        <tr>
          <th>genitive</th>
          <td>(fad) <mark>an</mark> sgàthain</td>
          <td>(fad) <mark>nan</mark> sgàthanan</td>
        </tr>
      </tbody>
    </table>
  </box>

  <box id="sglèatair">
    <title>definite article + <mark>sglèatair</mark></title>
    <p><strong>sglèatair</strong>
      <en>slater</en> is a masculine noun starting with the hard sybillant <strong>sg(l)-</strong></p>
    <table class="table w-auto">
      <thead>
        <tr>
          <td/>
          <th>singular</th>
          <th>plural</th>
        </tr>
      </thead>
      <tbody>
        <tr>
          <th>nominative</th>
          <td><mark>an</mark> sglèatair</td>
          <td><mark>na</mark> sglèatairean</td>
        </tr>
        <tr>
          <th>dative</th>
          <td>(leis) <mark>an</mark> sglèatair</td>
          <td>(leis) <mark>na</mark> sglèatairean</td>
        </tr>
        <tr>
          <th>genitive</th>
          <td>(fad) <mark>an</mark> sglèatair</td>
          <td>(fad) <mark>nan</mark> sglèatairean</td>
        </tr>
      </tbody>
    </table>
  </box>

  <box id="sgread">
    <title>definite article + <mark>sgread</mark></title>
    <p><strong>sgread</strong>
      <en>screech</en> is a masculine noun starting with the hard sybillant <strong>sg(r)-</strong></p>
    <table class="table w-auto">
      <thead>
        <tr>
          <td/>
          <th>singular</th>
          <th>plural</th>
        </tr>
      </thead>
      <tbody>
        <tr>
          <th>nominative</th>
          <td><mark>an</mark> sgread</td>
          <td><mark>na</mark> sgreadan</td>
        </tr>
        <tr>
          <th>dative</th>
          <td>(leis) <mark>an</mark> sgread</td>
          <td>(leis) <mark>na</mark> sgreadan</td>
        </tr>
        <tr>
          <th>genitive</th>
          <td>(fad) <mark>an</mark> sgreada</td>
          <td>(fad) <mark>nan</mark> sgreadan</td>
        </tr>
      </tbody>
    </table>
  </box>

  <box id="sloc">
    <title>definite article + <mark>sloc</mark></title>
    <p><strong>sloc</strong>
      <en>pit</en> is a masculine noun starting with the soft sybillant <strong>s(l)-</strong></p>
    <table class="table w-auto">
      <thead>
        <tr>
          <td/>
          <th>singular</th>
          <th>plural</th>
        </tr>
      </thead>
      <tbody>
        <tr>
          <th>nominative</th>
          <td><mark>an</mark> sloc</td>
          <td><mark>na</mark> sluic</td>
        </tr>
        <tr>
          <th>dative</th>
          <td>(leis) <mark>an t-</mark>sloc</td>
          <td>(leis) <mark>na</mark> sluic</td>
        </tr>
        <tr>
          <th>genitive</th>
          <td>(fad) <mark>an t-</mark>sluic</td>
          <td>(fad) <mark>nan</mark> sloc</td>
        </tr>
      </tbody>
    </table>
  </box>

  <box id="spiorad">
    <title>definite article + <mark>spiorad</mark></title>
    <p><strong>spiorad</strong>
      <en>spirit</en> is a masculine noun starting with the hard sybillant <strong>sp-</strong></p>
    <table class="table w-auto">
      <thead>
        <tr>
          <td/>
          <th>singular</th>
          <th>plural</th>
        </tr>
      </thead>
      <tbody>
        <tr>
          <th>nominative</th>
          <td><mark>an</mark> spiorad</td>
          <td><mark>na</mark> spioradan</td>
        </tr>
        <tr>
          <th>dative</th>
          <td>(leis) <mark>an</mark> spirad</td>
          <td>(leis) <mark>na</mark> spioradan</td>
        </tr>
        <tr>
          <th>genitive</th>
          <td>(fad) <mark>an</mark> spioraid</td>
          <td>(fad) <mark>nan</mark> spioradan</td>
        </tr>
      </tbody>
    </table>
  </box>

  <box id="spleadh">
    <title>definite article + <mark>spleadh</mark></title>
    <p><strong>spleadh</strong>
      <en>webbed foot</en> is a masculine noun starting with the hard sybillant <strong>sp(l)-</strong></p>
    <table class="table w-auto">
      <thead>
        <tr>
          <td/>
          <th>singular</th>
          <th>plural</th>
        </tr>
      </thead>
      <tbody>
        <tr>
          <th>nominative</th>
          <td><mark>an</mark> spleadh</td>
          <td><mark>na</mark> spleadhan</td>
        </tr>
        <tr>
          <th>dative</th>
          <td>(leis) <mark>an</mark> spleadh</td>
          <td>(leis) <mark>na</mark> spleadhan</td>
        </tr>
        <tr>
          <th>genitive</th>
          <td>(fad) <mark>an</mark> spleadha</td>
          <td>(fad) <mark>nan</mark> spleadhan</td>
        </tr>
      </tbody>
    </table>
  </box>

  <box id="spreadhadh">
    <title>definite article + <mark>spreadhadh</mark></title>
    <p><strong>spreadhadh</strong>
      <en>explosion</en> is a masculine noun starting with the hard sybillant <strong>sp(r)-</strong></p>
    <table class="table w-auto">
      <thead>
        <tr>
          <td/>
          <th>singular</th>
          <th>plural</th>
        </tr>
      </thead>
      <tbody>
        <tr>
          <th>nominative</th>
          <td><mark>an</mark> spreadhadh</td>
          <td><mark>na</mark> spreadhaidhean</td>
        </tr>
        <tr>
          <th>dative</th>
          <td>(leis) <mark>an</mark> spreadhadh</td>
          <td>(leis) <mark>na</mark> spreadhaidhean</td>
        </tr>
        <tr>
          <th>genitive</th>
          <td>(fad) <mark>an</mark> spreadhaidh</td>
          <td>(fad) <mark>nan</mark> spreadhaidhean</td>
        </tr>
      </tbody>
    </table>
  </box>

  <box id="sruth">
    <title>definite article + <mark>sruth</mark></title>
    <p><strong>sruth</strong>
      <en>stream</en> is a masculine noun starting with the soft sybillant <strong>sr-</strong></p>
    <table class="table w-auto">
      <thead>
        <tr>
          <td/>
          <th>singular</th>
          <th>plural</th>
        </tr>
      </thead>
      <tbody>
        <tr>
          <th>nominative</th>
          <td><mark>an</mark> sruth</td>
          <td><mark>na</mark> sruthan</td>
        </tr>
        <tr>
          <th>dative</th>
          <td>(leis) <mark>an t-</mark>sruth</td>
          <td>(leis) <mark>na</mark> sruthan</td>
        </tr>
        <tr>
          <th>genitive</th>
          <td>(fad) <mark>an t-</mark>srutha</td>
          <td>(fad) <mark>nan</mark> sruthan</td>
        </tr>
      </tbody>
    </table>
  </box>

  <box id="stoc">
    <title>definite article + <mark>stoc</mark></title>
    <p><strong>stoc</strong>
      <en>stump</en> is a masculine noun starting with the hard sybillant <strong>st-</strong></p>
    <table class="table w-auto">
      <thead>
        <tr>
          <td/>
          <th>singular</th>
          <th>plural</th>
        </tr>
      </thead>
      <tbody>
        <tr>
          <th>nominative</th>
          <td><mark>an</mark> stoc</td>
          <td><mark>na</mark> stuic</td>
        </tr>
        <tr>
          <th>dative</th>
          <td>(leis) <mark>an</mark> stoc</td>
          <td>(leis) <mark>na</mark> stuic</td>
        </tr>
        <tr>
          <th>genitive</th>
          <td>(fad) <mark>an</mark> stuic</td>
          <td>(fad) <mark>nan</mark> stoc</td>
        </tr>
      </tbody>
    </table>
  </box>

  <box id="structair">
    <title>definite article + <mark>structair</mark></title>
    <p><strong>structair</strong>
      <en>structure</en> is a masculine noun starting with the hard sybillant <strong>str-</strong></p>
    <table class="table w-auto">
      <thead>
        <tr>
          <td/>
          <th>singular</th>
          <th>plural</th>
        </tr>
      </thead>
      <tbody>
        <tr>
          <th>nominative</th>
          <td><mark>an</mark> structair</td>
          <td><mark>na</mark> structairean</td>
        </tr>
        <tr>
          <th>dative</th>
          <td>(leis) <mark>an</mark> structair</td>
          <td>(leis) <mark>na</mark> structairean</td>
        </tr>
        <tr>
          <th>genitive</th>
          <td>(fad) <mark>an</mark> structair</td>
          <td>(fad) <mark>nan</mark> structairean</td>
        </tr>
      </tbody>
    </table>
  </box>

  <box id="taigh">
    <title>definite article + <mark>taigh</mark></title>
    <p><strong>taigh</strong>
      <en>house</en> is a masculine noun starting with the dental consonant <strong>t-</strong></p>
    <table class="table w-auto">
      <thead>
        <tr>
          <td/>
          <th>singular</th>
          <th>plural</th>
        </tr>
      </thead>
      <tbody>
        <tr>
          <th>nominative</th>
          <td><mark>an</mark> taigh</td>
          <td><mark>na</mark> taighean</td>
        </tr>
        <tr>
          <th>dative</th>
          <td>(leis) <mark>an</mark> taigh</td>
          <td>(leis) <mark>na</mark> taighean</td>
        </tr>
        <tr>
          <th>genitive</th>
          <td>(fad) <mark>an</mark> taighe</td>
          <td>(fad) <mark>nan</mark> taighean</td>
        </tr>
      </tbody>
    </table>
  </box>

  <box id="tlus">
    <title>definite article + <mark>tlus</mark></title>
    <p><strong>tlus</strong>
      <en>pity</en> is a masculine noun starting with the dental consonant <strong>t(l)-</strong></p>
    <table class="table w-auto">
      <thead>
        <tr>
          <td/>
          <th>singular</th>
          <th>plural</th>
        </tr>
      </thead>
      <tbody>
        <tr>
          <th>nominative</th>
          <td><mark>an</mark> tlus</td>
          <td><mark>na</mark> tlusan</td>
        </tr>
        <tr>
          <th>dative</th>
          <td>(leis) <mark>an</mark> tlus</td>
          <td>(leis) <mark>na</mark> tlusan</td>
        </tr>
        <tr>
          <th>genitive</th>
          <td>(fad) <mark>an</mark> tluis</td>
          <td>(fad) <mark>nan</mark> tlusan</td>
        </tr>
      </tbody>
    </table>
  </box>

  <box id="tnù">
    <title>definite article + <mark>tnù</mark></title>
    <p><strong>tnù</strong>
      <en>envy</en> is a masculine noun starting with the dental consonant <strong>t(n)-</strong></p>
    <table class="table w-auto">
      <thead>
        <tr>
          <td/>
          <th>singular</th>
          <th>plural</th>
        </tr>
      </thead>
      <tbody>
        <tr>
          <th>nominative</th>
          <td><mark>an</mark> tnù</td>
          <td><mark>na</mark> tnùthan</td>
        </tr>
        <tr>
          <th>dative</th>
          <td>(leis) <mark>an</mark> tnù</td>
          <td>(leis) <mark>na</mark> tnùthan</td>
        </tr>
        <tr>
          <th>genitive</th>
          <td>(fad) <mark>an</mark> tnùtha</td>
          <td>(fad) <mark>nan</mark> tnùthan</td>
        </tr>
      </tbody>
    </table>
  </box>

  <box id="traon">
    <title>definite article + <mark>traon</mark></title>
    <p><strong>traon</strong>
      <en>corncrake</en> is a masculine noun starting with the dental consonant <strong>t(r)-</strong></p>
    <table class="table w-auto">
      <thead>
        <tr>
          <td/>
          <th>singular</th>
          <th>plural</th>
        </tr>
      </thead>
      <tbody>
        <tr>
          <th>nominative</th>
          <td><mark>an</mark> traon</td>
          <td><mark>na</mark> traoin</td>
        </tr>
        <tr>
          <th>dative</th>
          <td>(leis) <mark>an</mark> traon</td>
          <td>(leis) <mark>na</mark> traoin</td>
        </tr>
        <tr>
          <th>genitive</th>
          <td>(gob) <mark>an</mark> traoin</td>
          <td>(guib) <mark>nan</mark> traon</td>
        </tr>
      </tbody>
    </table>
  </box>

  <box id="ubhal">
    <title>definite article + <mark>ubhal</mark></title>
    <p><strong>ubhal</strong>
      <en>apple</en> is a masculine noun starting with the vowel <strong>u-</strong></p>
    <table class="table w-auto">
      <thead>
        <tr>
          <td/>
          <th>singular</th>
          <th>plural</th>
        </tr>
      </thead>
      <tbody>
        <tr>
          <th>nominative</th>
          <td><mark>an t-</mark>ubhal</td>
          <td><mark>na h-</mark>ùbhlan</td>
        </tr>
        <tr>
          <th>dative</th>
          <td>(leis) <mark>an</mark> ubhal</td>
          <td>(leis) <mark>na h-</mark>ùbhlan</td>
        </tr>
        <tr>
          <th>genitive</th>
          <td>(fad) <mark>an</mark> ubhail</td>
          <td>(fad) <mark>nan</mark> ùbhlan</td>
        </tr>
      </tbody>
    </table>
  </box>




  <box id="abhainn">
    <title>definite article + <mark>abhainn</mark></title>
    <p><strong>abhainn</strong>
      <en>river</en> is a feminine noun starting with the vowel <strong>a-</strong></p>
    <table class="table w-auto">
      <thead>
        <tr>
          <td/>
          <th>singular</th>
          <th>plural</th>
        </tr>
      </thead>
      <tbody>
        <tr>
          <th>nominative</th>
          <td><mark>an </mark>abhainn</td>
          <td><mark>na h-</mark>aibhnichean</td>
        </tr>
        <tr>
          <th>dative</th>
          <td>(leis) <mark>an</mark> abhainn</td>
          <td>(leis) <mark>na h-</mark>aibhnichean</td>
        </tr>
        <tr>
          <th>genitive</th>
          <td>(tùs) <mark>na h-</mark>aibhne</td>
          <td>(tùs) <mark>nan</mark> aibhnichean</td>
        </tr>
      </tbody>
    </table>
  </box>

  <box id="buthaid">
    <title>definite article + <mark>buthaid</mark></title>
    <p><strong>buthaid</strong>
      <en>puffin</en> is a feminine noun starting woth the labial consonant <strong>b-</strong></p>
    <table class="table w-auto">
      <thead>
        <tr>
          <td/>
          <th>singular</th>
          <th>plural</th>
        </tr>
      </thead>
      <tbody>
        <tr>
          <th>nominative</th>
          <td><mark>a’</mark> b<u>h</u>uthaid</td>
          <td><mark>na</mark> buthaidean</td>
        </tr>
        <tr>
          <th>dative</th>
          <td>(leis) <mark>a’</mark> b<u>h</u>uthaid</td>
          <td>(leis) <mark>na</mark> buthaidean</td>
        </tr>
        <tr>
          <th>genitive</th>
          <td>(iasg) <mark>na</mark> buthaide</td>
          <td>(iasg) <mark>na<u>m</u></mark> buthaidean</td>
        </tr>
      </tbody>
    </table>
  </box>

  <box id="bliadhna">
    <title>definite article + <mark>bliadhna</mark></title>
    <p><strong>bliadhna</strong>
      <en>year</en> is a feminine noun sarting with the labial consonant <strong>b(l)-</strong>.</p>
    <table class="table w-auto">
      <thead>
        <tr>
          <td/>
          <th>singular</th>
          <th>plural</th>
        </tr>
      </thead>
      <tbody>
        <tr>
          <th>nominative</th>
          <td><mark>a’</mark> b<u>h</u>liadhna</td>
          <td><mark>na</mark> bliadhnaichean</td>
        </tr>
        <tr>
          <th>dative</th>
          <td>(leis) <mark>a’</mark> b<u>h</u>liadhna</td>
          <td>(leis) <mark>na</mark> bliadhnaichean</td>
        </tr>
        <tr>
          <th>genitive</th>
          <td>(fad) <mark>na</mark> bliadhna</td>
          <td>(fad) <mark>na<u>m</u></mark> bliadhnaichean</td>
        </tr>
      </tbody>
    </table>
  </box>

  <box id="braiste">
    <title>definite article + <mark>bràiste</mark></title>
    <p><strong>bràiste</strong>
      <en>brooch</en> is a feminine noun starting with the labial consonant <strong>b(r)-</strong>.</p>
    <table class="table w-auto">
      <thead>
        <tr>
          <td/>
          <th>singular</th>
          <th>plural</th>
        </tr>
      </thead>
      <tbody>
        <tr>
          <th>nominative</th>
          <td><mark>a’</mark> b<u>h</u>ràiste</td>
          <td><mark>na</mark> bràistean</td>
        </tr>
        <tr>
          <th>dative</th>
          <td>(leis) <mark>a’</mark> b<u>h</u>ràiste</td>
          <td>(leis) <mark>na</mark> bràistean</td>
        </tr>
        <tr>
          <th>genitive</th>
          <td>(meud) <mark>na</mark> bràiste</td>
          <td>(meud) <mark>na<u>m</u></mark> bràistean</td>
        </tr>
      </tbody>
    </table>
  </box>

  <box id="caileag">
    <title>definite article + <mark>caileag</mark></title>
    <p><strong>caileag</strong>
      <en>girl</en> is a feminine noun starting with the velar consonant <strong>c-</strong>.</p>
    <table class="table w-auto">
      <thead>
        <tr>
          <td/>
          <th>singular</th>
          <th>plural</th>
        </tr>
      </thead>
      <tbody>
        <tr>
          <th>nominative</th>
          <td><mark>a’</mark> c<u>h</u>aileag</td>
          <td><mark>na</mark> caileagan</td>
        </tr>
        <tr>
          <th>dative</th>
          <td>(leis) <mark>a’</mark> c<u>h</u>aileig</td>
          <td>(leis) <mark>na</mark> caileagan</td>
        </tr>
        <tr>
          <th>genitive</th>
          <td>(cù) <mark>na</mark> caileige</td>
          <td>(cù) <mark>nan</mark> caileagan</td>
        </tr>
      </tbody>
    </table>
  </box>

  <box id="clach">
    <title>definite article + <mark>clach</mark></title>
    <p><strong>clach</strong>
      <en>stone</en> is a feminine noun starting with the velar consonant <strong>c(l)-</strong>.</p>
    <table class="table w-auto">
      <thead>
        <tr>
          <td/>
          <th>singular</th>
          <th>plural</th>
        </tr>
      </thead>
      <tbody>
        <tr>
          <th>nominative</th>
          <td><mark>a’</mark> c<u>h</u>lach</td>
          <td><mark>na</mark> clachan</td>
        </tr>
        <tr>
          <th>dative</th>
          <td>(leis) <mark>a’</mark> c<u>h</u>loich</td>
          <td>(leis) <mark>na</mark> clachan</td>
        </tr>
        <tr>
          <th>genitive</th>
          <td>(meud) <mark>na</mark> cloiche</td>
          <td>(meud) <mark>nan</mark> clachan</td>
        </tr>
      </tbody>
    </table>
  </box>

  <box id="cnò">
    <title>definite article + <mark>cnò</mark></title>
    <p><strong>cnò</strong>
      <en>nut</en> is a feminine noun starting with the velar consonant <strong>c(n)-</strong>.</p>
    <table class="table w-auto">
      <thead>
        <tr>
          <td/>
          <th>singular</th>
          <th>plural</th>
        </tr>
      </thead>
      <tbody>
        <tr>
          <th>nominative</th>
          <td><mark>a’</mark> c<u>h</u>nò</td>
          <td><mark>na</mark> cnothan</td>
        </tr>
        <tr>
          <th>dative</th>
          <td>(leis) <mark>a’</mark> c<u>h</u>nò</td>
          <td>(leis) <mark>na</mark> cnothan</td>
        </tr>
        <tr>
          <th>genitive</th>
          <td>(meud) <mark>na</mark> cnòtha</td>
          <td>(meud) <mark>nan</mark> cnòthan</td>
        </tr>
      </tbody>
    </table>
  </box>

  <box id="croit">
    <title>definite article + <mark>croit</mark></title>
    <p><strong>croit</strong>
      <en>croft</en> is a feminine noun starting with the velar consonant <strong>c(r)-</strong>.</p>
    <table class="table w-auto">
      <thead>
        <tr>
          <td/>
          <th>singular</th>
          <th>plural</th>
        </tr>
      </thead>
      <tbody>
        <tr>
          <th>nominative</th>
          <td><mark>a’</mark> c<u>h</u>roit</td>
          <td><mark>na</mark> croitean</td>
        </tr>
        <tr>
          <th>dative</th>
          <td>(leis) <mark>a’</mark> c<u>h</u>roite</td>
          <td>(leis) <mark>na</mark> croitean</td>
        </tr>
        <tr>
          <th>genitive</th>
          <td>(meud) <mark>na</mark> croite</td>
          <td>(meud) <mark>nan</mark> croitean</td>
        </tr>
      </tbody>
    </table>
  </box>

  <box id="deoch">
    <title>definite article + <mark>deoch</mark></title>
    <p><strong>deoch</strong>
      <en>drink</en> is a feminine noun starting with the dental consonant <strong>d-</strong>.</p>
    <table class="table w-auto">
      <thead>
        <tr>
          <td/>
          <th>singular</th>
          <th>plural</th>
        </tr>
      </thead>
      <tbody>
        <tr>
          <th>nominative</th>
          <td><mark>an</mark> deoch</td>
          <td><mark>na</mark> deochannan</td>
        </tr>
        <tr>
          <th>dative</th>
          <td>(leis) <mark>an</mark> deoch</td>
          <td>(leis) <mark>na</mark> deochannan</td>
        </tr>
        <tr>
          <th>genitive</th>
          <td>(meud) <mark>na</mark> dighe</td>
          <td>(meud) <mark>nan</mark> deochannan</td>
        </tr>
      </tbody>
    </table>
  </box>

  <box id="dlòth">
    <title>definite article + <mark>dlòth</mark></title>
    <p><strong>dlòth</strong>
      <en>handful</en> is a feminine noun starting with the dental consonant <strong>d(l)-</strong>.</p>
    <table class="table w-auto">
      <thead>
        <tr>
          <td/>
          <th>singular</th>
          <th>plural</th>
        </tr>
      </thead>
      <tbody>
        <tr>
          <th>nominative</th>
          <td><mark>an</mark> dlòth</td>
          <td><mark>na</mark> dlòintean</td>
        </tr>
        <tr>
          <th>dative</th>
          <td>(leis) <mark>an</mark> dlòth</td>
          <td>(leis) <mark>na</mark> dlòintean</td>
        </tr>
        <tr>
          <th>genitive</th>
          <td>(meud) <mark>na</mark> dlòtha</td>
          <td>(meud) <mark>nan</mark> dlòintean</td>
        </tr>
      </tbody>
    </table>
  </box>

  <box id="drochaid">
    <title>definite article + <mark>drochaid</mark></title>
    <p><strong>drochaid</strong>
      <en>bridge</en> is a feminine noun starting with the dental consonant <strong>d(r)-</strong>.</p>
    <table class="table w-auto">
      <thead>
        <tr>
          <td/>
          <th>singular</th>
          <th>plural</th>
        </tr>
      </thead>
      <tbody>
        <tr>
          <th>nominative</th>
          <td><mark>an</mark> drochaid</td>
          <td><mark>na</mark> drochaidean</td>
        </tr>
        <tr>
          <th>dative</th>
          <td>(leis) <mark>an</mark> drochaid</td>
          <td>(leis) <mark>na</mark> drochaidean</td>
        </tr>
        <tr>
          <th>genitive</th>
          <td>(fad) <mark>na</mark> drochaide</td>
          <td>(fad) <mark>nan</mark> drochaidean</td>
        </tr>
      </tbody>
    </table>
  </box>

  <box id="eaglais">
    <title>definite article + <mark>eaglais</mark></title>
    <p><strong>eaglais</strong>
      <en>church</en> is a feminine noun starting with the vowel <strong>e(a)-</strong>.</p>
    <table class="table w-auto">
      <thead>
        <tr>
          <td/>
          <th>singular</th>
          <th>plural</th>
        </tr>
      </thead>
      <tbody>
        <tr>
          <th>nominative</th>
          <td><mark>an</mark> eaglais</td>
          <td><mark>na h-</mark>eaglaisean</td>
        </tr>
        <tr>
          <th>dative</th>
          <td>(leis) <mark>an</mark> eaglais</td>
          <td>(leis) <mark>na h-</mark>eaglaisean</td>
        </tr>
        <tr>
          <th>genitive</th>
          <td>(mullach) <mark>na h-</mark>eaglaise</td>
          <td>(mullaich) <mark>nan</mark> eaglaisean</td>
        </tr>
      </tbody>
    </table>
  </box>

  <box id="fairge">
    <title>definite article + <mark>fairge</mark></title>
    <p><strong>fairge</strong>
      <en>sea</en> is a feminine noun starting with the labial consonant <strong>f-</strong>.</p>
    <table class="table w-auto">
      <thead>
        <tr>
          <td/>
          <th>singular</th>
          <th>plural</th>
        </tr>
      </thead>
      <tbody>
        <tr>
          <th>nominative</th>
          <td><mark>an</mark> f<u>h</u>airge</td>
          <td><mark>na</mark> fairgeachan</td>
        </tr>
        <tr>
          <th>dative</th>
          <td>(leis) <mark>an</mark> f<u>h</u>airge</td>
          <td>(leis) <mark>na</mark> fairgeachan</td>
        </tr>
        <tr>
          <th>genitive</th>
          <td>(fad) <mark>na</mark> fairge</td>
          <td>(fad) <mark>na<u>m</u></mark> fairgeachan</td>
        </tr>
      </tbody>
    </table>
  </box>

  <box id="fleasg">
    <title>definite article + <mark>fleasg</mark></title>
    <p><strong>fleasg</strong>
      <en>garland</en> is a feminine noun starting with the labial consonant <strong>f(l)-</strong>.</p>
    <table class="table w-auto">
      <thead>
        <tr>
          <td/>
          <th>singular</th>
          <th>plural</th>
        </tr>
      </thead>
      <tbody>
        <tr>
          <th>nominative</th>
          <td><mark>an</mark> f<u>h</u>leasg</td>
          <td><mark>na</mark> fleasgan</td>
        </tr>
        <tr>
          <th>dative</th>
          <td>(leis) <mark>an</mark> f<u>h</u>leasg</td>
          <td>(leis) <mark>na</mark> fleasgan</td>
        </tr>
        <tr>
          <th>genitive</th>
          <td>(mullach) <mark>na</mark> fleasga</td>
          <td>(mullaich) <mark>na<u>m</u></mark> fleasgan</td>
        </tr>
      </tbody>
    </table>
  </box>

  <box id="fras">
    <title>definite article + <mark>fras</mark></title>
    <p><strong>fras</strong>
      <en>shower</en> is a feminine noun starting with the labial consonant <strong>f(r)-</strong>.</p>
    <table class="table w-auto">
      <thead>
        <tr>
          <td/>
          <th>singular</th>
          <th>plural</th>
        </tr>
      </thead>
      <tbody>
        <tr>
          <th>nominative</th>
          <td><mark>an</mark> f<u>h</u>ras</td>
          <td><mark>na</mark> frasan</td>
        </tr>
        <tr>
          <th>dative</th>
          <td>(leis) <mark>an</mark> f<u>h</u>rois</td>
          <td>(leis) <mark>na</mark> frasan</td>
        </tr>
        <tr>
          <th>genitive</th>
          <td>(fad) <mark>na</mark> froise</td>
          <td>(fad) <mark>na<u>m</u></mark> frasan</td>
        </tr>
      </tbody>
    </table>
  </box>

  <box id="geug">
    <title>definite article + <mark>geug</mark></title>
    <p><strong>geug</strong>
      <en>branch</en> is a feminine noun starting with the velar consonant <strong>g-</strong>.</p>
    <table class="table w-auto">
      <thead>
        <tr>
          <td/>
          <th>singular</th>
          <th>plural</th>
        </tr>
      </thead>
      <tbody>
        <tr>
          <th>nominative</th>
          <td><mark>a’</mark> g<u>h</u>eug</td>
          <td><mark>na</mark> geugan</td>
        </tr>
        <tr>
          <th>dative</th>
          <td>(leis) <mark>a’</mark> g<u>h</u>èig</td>
          <td>(leis) <mark>na</mark> geugan</td>
        </tr>
        <tr>
          <th>genitive</th>
          <td>(fad) <mark>na</mark> gèige</td>
          <td>(fad) <mark>nan</mark> geugan</td>
        </tr>
      </tbody>
    </table>
  </box>

  <box id="glùn">
    <title>definite article + <mark>glùn</mark></title>
    <p><strong>glùn</strong>
      <en>knee</en> is a feminine noun starting with the velar consonant <strong>g(l)-</strong>.</p>
    <table class="table w-auto">
      <thead>
        <tr>
          <td/>
          <th>singular</th>
          <th>plural</th>
        </tr>
      </thead>
      <tbody>
        <tr>
          <th>nominative</th>
          <td><mark>a’</mark> g<u>h</u>lùn</td>
          <td><mark>na</mark> glùintean</td>
        </tr>
        <tr>
          <th>dative</th>
          <td>(leis) <mark>a’</mark> g<u>h</u>lùin</td>
          <td>(leis) <mark>na</mark> glùintean</td>
        </tr>
        <tr>
          <th>genitive</th>
          <td>(fad) <mark>na</mark> glùine</td>
          <td>(fad) <mark>nan</mark> glùintean</td>
        </tr>
      </tbody>
    </table>
  </box>

  <box id="gnùis">
    <title>definite article + <mark>gnùis</mark></title>
    <p><strong>gnùis</strong>
      <en>face</en> is a feminine noun starting with the velar consonant <strong>g(n)-</strong>.</p>
    <table class="table w-auto">
      <thead>
        <tr>
          <td/>
          <th>singular</th>
          <th>plural</th>
        </tr>
      </thead>
      <tbody>
        <tr>
          <th>nominative</th>
          <td><mark>a’</mark> g<u>h</u>nùis</td>
          <td><mark>na</mark> gnùisean</td>
        </tr>
        <tr>
          <th>dative</th>
          <td>(leis) <mark>a’</mark> g<u>h</u>nùis</td>
          <td>(leis) <mark>na</mark> gnùisean</td>
        </tr>
        <tr>
          <th>genitive</th>
          <td>(fad) <mark>na</mark> gnùise</td>
          <td>(fad) <mark>nan</mark> gnùisean</td>
        </tr>
      </tbody>
    </table>
  </box>

  <box id="greis">
    <title>definite article + <mark>greis</mark></title>
    <p><strong>greis</strong>
      <en>while</en> is a feminine noun starting with the velar consonant <strong>g(r)-</strong>.</p>
    <table class="table w-auto">
      <thead>
        <tr>
          <td/>
          <th>singular</th>
          <th>plural</th>
        </tr>
      </thead>
      <tbody>
        <tr>
          <th>nominative</th>
          <td><mark>a’</mark> g<u>h</u>reis</td>
          <td><mark>na</mark> greisean</td>
        </tr>
        <tr>
          <th>dative</th>
          <td>(leis) <mark>a’</mark> g<u>h</u>reis</td>
          <td>(leis) <mark>na</mark> greisean</td>
        </tr>
        <tr>
          <th>genitive</th>
          <td>(fad) <mark>na</mark> greise</td>
          <td>(fad) <mark>nan</mark> greisean</td>
        </tr>
      </tbody>
    </table>
  </box>

  <box id="iuchair">
    <title>definite article + <mark>iuchair</mark></title>
    <p><strong>iuchair</strong>
      <en>key</en> is a feminine noun starting with the vowel <strong>i(u)-</strong>.</p>
    <table class="table w-auto">
      <thead>
        <tr>
          <td/>
          <th>singular</th>
          <th>plural</th>
        </tr>
      </thead>
      <tbody>
        <tr>
          <th>nominative</th>
          <td><mark>an</mark> iuchair</td>
          <td><mark>na h-</mark>iuchraichean</td>
        </tr>
        <tr>
          <th>dative</th>
          <td>(leis) <mark>an</mark> iuchair</td>
          <td>(leis) <mark>na h-</mark>iuchraichean</td>
        </tr>
        <tr>
          <th>genitive</th>
          <td>(fad) <mark>na h-</mark>iuchrach</td>
          <td>(fad) <mark>nan</mark> iuchraichean</td>
        </tr>
      </tbody>
    </table>
  </box>

  <box id="làmh">
    <title>definite article + <mark>làmh</mark></title>
    <p><strong>làmh</strong>
      <en>hand</en> is a feminine noun starting with the dental consonant <strong>l-</strong>.</p>
    <table class="table w-auto">
      <thead>
        <tr>
          <td/>
          <th>singular</th>
          <th>plural</th>
        </tr>
      </thead>
      <tbody>
        <tr>
          <th>nominative</th>
          <td><mark>an</mark> làmh</td>
          <td><mark>na</mark> làmhan</td>
        </tr>
        <tr>
          <th>dative</th>
          <td>(leis) <mark>an</mark> làimh</td>
          <td>(leis) <mark>na</mark> làmhan</td>
        </tr>
        <tr>
          <th>genitive</th>
          <td>(fad) <mark>na</mark> làimhe</td>
          <td>(fad) <mark>nan</mark> làmhan</td>
        </tr>
      </tbody>
    </table>
  </box>

  <box id="muc">
    <title>definite article + <mark>muc</mark></title>
    <p><strong>muc</strong>
      <en>pig</en> is a feminine noun starting with the labial consonant <strong>m-</strong>.</p>
    <table class="table w-auto">
      <thead>
        <tr>
          <td/>
          <th>singular</th>
          <th>plural</th>
        </tr>
      </thead>
      <tbody>
        <tr>
          <th>nominative</th>
          <td><mark>a’</mark> m<u>h</u>uc</td>
          <td><mark>na</mark> mucan</td>
        </tr>
        <tr>
          <th>dative</th>
          <td>(leis) <mark>a’</mark> m<u>h</u>uic</td>
          <td>(leis) <mark>na</mark> mucan</td>
        </tr>
        <tr>
          <th>genitive</th>
          <td>(ceann) <mark>na</mark> muice</td>
          <td>(cinn) <mark>nan</mark> mucan</td>
        </tr>
      </tbody>
    </table>
  </box>

  <box id="nathair">
    <title>definite article + <mark>nathair</mark></title>
    <p><strong>nathair</strong>
      <en>snake</en> is a feminine noun starting with the dental consonant <strong>n-</strong>.</p>
    <table class="table w-auto">
      <thead>
        <tr>
          <td/>
          <th>singular</th>
          <th>plural</th>
        </tr>
      </thead>
      <tbody>
        <tr>
          <th>nominative</th>
          <td><mark>an</mark> nathair</td>
          <td><mark>na</mark> nathraichean</td>
        </tr>
        <tr>
          <th>dative</th>
          <td>(leis) <mark>an</mark> nathair</td>
          <td>(leis) <mark>na</mark> nathraichean</td>
        </tr>
        <tr>
          <th>genitive</th>
          <td>(fad) <mark>na</mark> nathrach</td>
          <td>(fad) <mark>nan</mark> nathraichean</td>
        </tr>
      </tbody>
    </table>
  </box>

  <box id="sùil">
    <title>definite article + <mark>sùil</mark></title>
    <p><strong>sùil</strong>
      <en>eye</en> is a feminine noun starting with the soft sybillant <strong>s-</strong>.</p>
    <table class="table w-auto">
      <thead>
        <tr>
          <td/>
          <th>singular</th>
          <th>plural</th>
        </tr>
      </thead>
      <tbody>
        <tr>
          <th>nominative</th>
          <td><mark>an t-</mark>sùil</td>
          <td><mark>na</mark> sùilean</td>
        </tr>
        <tr>
          <th>dative</th>
          <td>(leis) <mark>an t-</mark>sùil</td>
          <td>(leis) <mark>na</mark> sùilean</td>
        </tr>
        <tr>
          <th>genitive</th>
          <td>(dath) <mark>na</mark> sùla</td>
          <td>(dath) <mark>nan</mark> sùl</td>
        </tr>
      </tbody>
    </table>
  </box>

  <!-\- ORDINALS -\->

  <box id="dàrna">
    <title>definite article + <mark>dàrna</mark></title>
    <p><strong><a href="?gd=dàrna">dàrna</a></strong>
      <en>second</en> is an ordinal numeral, starting with the dental consonant <strong>d-</strong></p>
    <table class="table w-auto">
      <thead>
        <tr>
          <td/>
          <th>masculine</th>
          <th>feminine</th>
          <th>plural</th>
        </tr>
      </thead>
      <tbody>
        <tr>
          <th>nominative</th>
          <td><mark>an</mark> dàrna fear</td>
          <td><mark>an</mark> dàrna tè</td>
          <td><mark>na</mark> dàrna trì fir</td>
        </tr>
        <tr>
          <th>dative</th>
          <td>(leis) <mark>an</mark> dàrna fear</td>
          <td>(leis) <mark>an</mark> dàrna tè</td>
          <td>(leis) <mark>na</mark> dàrna trì fir</td>
        </tr>
        <tr>
          <th>genitive</th>
          <td>(ainm) <mark>an</mark> dàrna fir</td>
          <td>(ainm) <mark>na</mark> dàrna tè</td>
          <td>(ainmean) <mark>nan</mark> dàrna trì fear</td>
        </tr>
      </tbody>
    </table>
  </box>

  <box id="treas">
    <title>definite article + <mark>treas</mark></title>
    <p><strong><a href="?gd=treas">treas</a></strong>
      <en>third</en> is an ordinal numeral, starting with the dental consonant <strong>t(r)-</strong></p>
    <table class="table w-auto">
      <thead>
        <tr>
          <td/>
          <th>masculine</th>
          <th>feminine</th>
          <th>plural</th>
        </tr>
      </thead>
      <tbody>
        <tr>
          <th>nominative</th>
          <td><mark>an</mark> treas fear</td>
          <td><mark>an</mark> treas tè</td>
          <td><mark>na</mark> treas ochd fir</td>
        </tr>
        <tr>
          <th>dative</th>
          <td>(leis) <mark>an</mark> treas fear</td>
          <td>(leis) <mark>an</mark> treas tè</td>
          <td>(leis) <mark>na</mark> treas ochd fir</td>
        </tr>
        <tr>
          <th>genitive</th>
          <td>(ainm) <mark>an</mark> treas fir</td>
          <td>(ainm) <mark>na</mark> treas tè</td>
          <td>(ainmean) <mark>nan</mark> treas ochd fear</td>
        </tr>
      </tbody>
    </table>
  </box>

  <box id="ceathramh">
    <title>definite article + <mark>ceathramh</mark></title>
    <p><strong><a href="?gd=ceathramh">ceathramh</a></strong>
      <en>fourth</en> is an ordinal numeral, starting with the velar consonant <strong>c-</strong></p>
    <table class="table w-auto">
      <thead>
        <tr>
          <td/>
          <th>masculine</th>
          <th>feminine</th>
          <th>plural</th>
        </tr>
      </thead>
      <tbody>
        <tr>
          <th>nominative</th>
          <td><mark>an</mark> ceathramh fear</td>
          <td><mark>a’</mark> c<u>h</u>eathramh tè</td>
          <td><mark>na</mark> ceathramh ochd fir</td>
        </tr>
        <tr>
          <th>dative</th>
          <td>(leis) <mark>a’</mark> c<u>h</u>eathramh fear</td>
          <td>(leis) <mark>a’</mark> c<u>h</u>eathramh tè</td>
          <td>(leis) <mark>na</mark> ceathramh ochd fir</td>
        </tr>
        <tr>
          <th>genitive</th>
          <td>(ainm) <mark>a’</mark> c<u>h</u>eathramh fir</td>
          <td>(ainm) <mark>na</mark> ceathramh tè</td>
          <td>(ainmean) <mark>nan</mark> ceathramh ochd fear</td>
        </tr>
      </tbody>
    </table>
  </box>

  <box id="còigeamh">
    <title>definite article + <mark>còigeamh</mark></title>
    <p><strong><a href="?gd=còigeamh">còigeamh</a></strong>
      <en>fifth</en> is an ordinal numeral, starting with the velar consonant <strong>c-</strong></p>
    <table class="table w-auto">
      <thead>
        <tr>
          <td/>
          <th>masculine</th>
          <th>feminine</th>
          <th>plural</th>
        </tr>
      </thead>
      <tbody>
        <tr>
          <th>nominative</th>
          <td><mark>an</mark> còigeamh fear</td>
          <td><mark>a’</mark> c<u>h</u>òigeamh tè</td>
          <td><mark>na</mark> còigeamh ochd fir</td>
        </tr>
        <tr>
          <th>dative</th>
          <td>(leis) <mark>a’</mark> c<u>h</u>òigeamh fear</td>
          <td>(leis) <mark>a’</mark> c<u>h</u>òigeamh tè</td>
          <td>(leis) <mark>na</mark> còigeamh ochd fir</td>
        </tr>
        <tr>
          <th>genitive</th>
          <td>(ainm) <mark>a’</mark> c<u>h</u>òigeamh fir</td>
          <td>(ainm) <mark>na</mark> còigeamh tè</td>
          <td>(ainmean) <mark>nan</mark> còigeamh ochd fear</td>
        </tr>
      </tbody>
    </table>
  </box>

  <box id="siathamh">
    <title>definite article + <mark>siathamh</mark></title>
    <p><strong><a href="?gd=siathamh">siathamh</a></strong>
      <en>sixth</en> is an ordinal numeral, starting with the soft sybillant <strong>s-</strong></p>
    <table class="table w-auto">
      <thead>
        <tr>
          <td/>
          <th>masculine</th>
          <th>feminine</th>
          <th>plural</th>
        </tr>
      </thead>
      <tbody>
        <tr>
          <th>nominative</th>
          <td><mark>an</mark> siathamh fear</td>
          <td><mark>an t-</mark>siathamh tè</td>
          <td><mark>na</mark> siathamh trì fir</td>
        </tr>
        <tr>
          <th>dative</th>
          <td>(leis) <mark>an t-</mark>siathamh fear</td>
          <td>(leis) <mark>an t-</mark>siathamh tè</td>
          <td>(leis) <mark>na</mark> siathamh trì fir</td>
        </tr>
        <tr>
          <th>genitive</th>
          <td>(ainm) <mark>an t-</mark>siathamh fir</td>
          <td>(ainm) <mark>na</mark> siathamh tè</td>
          <td>(ainmean) <mark>nan</mark> siathamh trì fear</td>
        </tr>
      </tbody>
    </table>
  </box>

  <box id="seachdamh">
    <title>definite article + <mark>seachdamh</mark></title>
    <p><strong><a href="?gd=seachdamh">seachdamh</a></strong>
      <en>seventh</en> is an ordinal numeral, starting with the soft sybillant <strong>s-</strong></p>
    <table class="table w-auto">
      <thead>
        <tr>
          <td/>
          <th>masculine</th>
          <th>feminine</th>
          <th>plural</th>
        </tr>
      </thead>
      <tbody>
        <tr>
          <th>nominative</th>
          <td><mark>an</mark> seachdamh fear</td>
          <td><mark>an t-</mark>seachdamh tè</td>
          <td><mark>na</mark> seachdamh trì fir</td>
        </tr>
        <tr>
          <th>dative</th>
          <td>(leis) <mark>an t-</mark>seachdamh fear</td>
          <td>(leis) <mark>an t-</mark>seachdamh tè</td>
          <td>(leis) <mark>na</mark> seachdamh trì fir</td>
        </tr>
        <tr>
          <th>genitive</th>
          <td>(ainm) <mark>an t-</mark>seachdamh fir</td>
          <td>(ainm) <mark>na</mark> seachdamh tè</td>
          <td>(ainmean) <mark>nan</mark> seachdamh trì fear</td>
        </tr>
      </tbody>
    </table>
  </box>

  <box id="ochdamh">
    <title>definite article + <mark>ochdamh</mark></title>
    <p><strong><a href="?gd=ochdamh">ochdamh</a></strong>
      <en>eighth</en> is an ordinal numeral, starting with the vowel <strong>o-</strong></p>
    <table class="table w-auto">
      <thead>
        <tr>
          <td/>
          <th>masculine</th>
          <th>feminine</th>
          <th>plural</th>
        </tr>
      </thead>
      <tbody>
        <tr>
          <th>nominative</th>
          <td><mark>an t-</mark>ochdamh fear</td>
          <td><mark>an</mark> ochdamh tè</td>
          <td><mark>na h-</mark>ochdamh trì fir</td>
        </tr>
        <tr>
          <th>dative</th>
          <td>(leis) <mark>an</mark> ochdamh fear</td>
          <td>(leis) <mark>an</mark> ochdamh tè</td>
          <td>(leis) <mark>na h-</mark>ochdamh trì fir</td>
        </tr>
        <tr>
          <th>genitive</th>
          <td>(ainm) <mark>an</mark> ochdamh fir</td>
          <td>(ainm) <mark>na h-</mark>ochdamh tè</td>
          <td>(ainmean) <mark>nan</mark> ochdamh trì fear</td>
        </tr>
      </tbody>
    </table>
  </box>

  <box id="naoidheamh">
    <title>definite article + <mark>naoidheamh</mark></title>
    <p><strong><a href="?gd=naoidheamh">naoidheamh</a></strong>
      <en>ninth</en> is an ordinal numeral, starting with the dental consonant <strong>n-</strong></p>
    <table class="table w-auto">
      <thead>
        <tr>
          <td/>
          <th>masculine</th>
          <th>feminine</th>
          <th>plural</th>
        </tr>
      </thead>
      <tbody>
        <tr>
          <th>nominative</th>
          <td><mark>an</mark> naoidheamh fear</td>
          <td><mark>an</mark> naoidheamh tè</td>
          <td><mark>na</mark> naoidheamh trì fir</td>
        </tr>
        <tr>
          <th>dative</th>
          <td>(leis) <mark>an</mark> naoidheamh fear</td>
          <td>(leis) <mark>an</mark> naoidheamh tè</td>
          <td>(leis) <mark>na</mark> naoidheamh trì fir</td>
        </tr>
        <tr>
          <th>genitive</th>
          <td>(ainm) <mark>an</mark> naoidheamh fir</td>
          <td>(ainm) <mark>na</mark> naoidheamh tè</td>
          <td>(ainmean) <mark>nan</mark> naoidheamh trì fear</td>
        </tr>
      </tbody>
    </table>
  </box>

  <box id="deicheamh">
    <title>definite article + <mark>deicheamh</mark></title>
    <p><strong><a href="?gd=deicheamh">deicheamh</a></strong>
      <en>tenth</en> is an ordinal numeral, starting with the dental consonant <strong>d-</strong></p>
    <table class="table w-auto">
      <thead>
        <tr>
          <td/>
          <th>masculine</th>
          <th>feminine</th>
          <th>plural</th>
        </tr>
      </thead>
      <tbody>
        <tr>
          <th>nominative</th>
          <td><mark>an</mark> deicheamh fear</td>
          <td><mark>an</mark> deicheamh tè</td>
          <td><mark>na</mark> deicheamh trì fir</td>
        </tr>
        <tr>
          <th>dative</th>
          <td>(leis) <mark>an</mark> deicheamh fear</td>
          <td>(leis) <mark>an</mark> deicheamh tè</td>
          <td>(leis) <mark>na</mark> deicheamh trì fir</td>
        </tr>
        <tr>
          <th>genitive</th>
          <td>(ainm) <mark>an</mark> deicheamh fir</td>
          <td>(ainm) <mark>na</mark> deicheamh tè</td>
          <td>(ainmean) <mark>nan</mark> deicheamh trì fear</td>
        </tr>
      </tbody>
    </table>
  </box>

  <box id="aonamh">
    <title>definite article + <mark>aonamh</mark></title>
    <p><strong><a href="?gd=aonamh">aonamh</a></strong>
      <en>first</en> is an ordinal numeral, starting with the vowel <strong>a(o)-</strong></p>
    <table class="table w-auto">
      <thead>
        <tr>
          <td/>
          <th>masculine</th>
          <th>feminine</th>
          <th>plural</th>
        </tr>
      </thead>
      <tbody>
        <tr>
          <th>nominative</th>
          <td><mark>an t-</mark>aonamh fear (deug)</td>
          <td><mark>an</mark> aonamh tè (dheug)</td>
          <td><mark>na h-</mark>aonamh trì fir (dheug)</td>
        </tr>
        <tr>
          <th>dative</th>
          <td>(leis) <mark>an</mark> aonamh fear (dheug)</td>
          <td>(leis) <mark>an</mark> aonamh tè (dheug)</td>
          <td>(leis) <mark>na h-</mark>aonamh trì fir (dheug)</td>
        </tr>
        <tr>
          <th>genitive</th>
          <td>(ainm) <mark>an</mark> aonamh fir (dheug)</td>
          <td>(ainm) <mark>na h-</mark>aonamh tè (deug)</td>
          <td>(ainmean) <mark>nan</mark> aonamh trì fear (deug)</td>
        </tr>
      </tbody>
    </table>
  </box>

  <box id="ficheadamh">
    <title>definite article + <mark>ficheadamh</mark></title>
    <p><strong><a href="?gd=ficheadamh">ficheadamh</a></strong>
      <en>twentieth</en> is an ordinal numeral, starting with the labial consonant <strong>f-</strong></p>
    <table class="table w-auto">
      <thead>
        <tr>
          <td/>
          <th>masculine</th>
          <th>feminine</th>
          <th>plural</th>
        </tr>
      </thead>
      <tbody>
        <tr>
          <th>nominative</th>
          <td><mark>a<u>m</u></mark> ficheadamh fear</td>
          <td><mark>an</mark> f<u>h</u>icheadamh tè</td>
          <td><mark>na</mark> ficheadamh trì fir</td>
        </tr>
        <tr>
          <th>dative</th>
          <td>(leis) <mark>an</mark> f<u>h</u>icheadamh fear</td>
          <td>(leis) <mark>an</mark> f<u>h</u>icheadamh tè</td>
          <td>(leis) <mark>na</mark> ficheadamh trì fir</td>
        </tr>
        <tr>
          <th>genitive</th>
          <td>(ainm) <mark>an</mark> f<u>h</u>icheadamh fir</td>
          <td>(ainm) <mark>na</mark> ficheadamh tè</td>
          <td>(ainmean) <mark>na<u>m</u></mark> ficheadamh trì fear</td>
        </tr>
      </tbody>
    </table>
  </box>

  <box id="lethcheudamh">
    <title>definite article + <mark>lethcheudamh</mark></title>
    <p><strong><a href="?gd=lethcheudamh">lethcheudamh</a></strong>
      <en>fiftieth</en> is an ordinal numeral, starting with the dental consonant <strong>l-</strong></p>
    <table class="table w-auto">
      <thead>
        <tr>
          <td/>
          <th>masculine</th>
          <th>feminine</th>
          <th>plural</th>
        </tr>
      </thead>
      <tbody>
        <tr>
          <th>nominative</th>
          <td><mark>an</mark> lethcheudamh fear</td>
          <td><mark>an</mark> lethcheudamh tè</td>
          <td><mark>na</mark> lethcheudamh trì fir</td>
        </tr>
        <tr>
          <th>dative</th>
          <td>(leis) <mark>an</mark> lethcheudamh fear</td>
          <td>(leis) <mark>an</mark> lethcheudamh tè</td>
          <td>(leis) <mark>na</mark> lethcheudamh trì fir</td>
        </tr>
        <tr>
          <th>genitive</th>
          <td>(ainm) <mark>an</mark> lethcheudamh fir</td>
          <td>(ainm) <mark>na</mark> lethcheudamh tè</td>
          <td>(ainmean) <mark>nan</mark> lethcheudamh trì fear</td>
        </tr>
      </tbody>
    </table>
  </box>

  <box id="ceudamh">
    <title>definite article + <mark>ceudamh</mark></title>
    <p><strong><a href="?gd=ceudamh">ceudamh</a></strong>
      <en>hundredth</en> is an ordinal numeral, starting with the velar consonant <strong>c-</strong></p>
    <table class="table w-auto">
      <thead>
        <tr>
          <td/>
          <th>masculine</th>
          <th>feminine</th>
          <th>plural</th>
        </tr>
      </thead>
      <tbody>
        <tr>
          <th>nominative</th>
          <td><mark>an</mark> ceudamh fear</td>
          <td><mark>a’</mark> c<u>h</u>eudamh tè</td>
          <td><mark>na</mark> ceudamh trì fir</td>
        </tr>
        <tr>
          <th>dative</th>
          <td>(leis) <mark>a’</mark> c<u>h</u>eudamh fear</td>
          <td>(leis) <mark>a’</mark> c<u>h</u>eudamh tè</td>
          <td>(leis) <mark>na</mark> ceudamh trì fir</td>
        </tr>
        <tr>
          <th>genitive</th>
          <td>(ainm) <mark>a’</mark> c<u>h</u>eudamh fir</td>
          <td>(ainm) <mark>na</mark> ceudamh tè</td>
          <td>(ainmean) <mark>nan</mark> ceudamh trì fear</td>
        </tr>
      </tbody>
    </table>
  </box>

  <box id="mìleamh">
    <title>definite article + <mark>mìleamh</mark></title>
    <p><strong><a href="?gd=mìleamh">mìleamh</a></strong>
      <en>thousandth</en> is an ordinal numeral, starting with the labial consonant <strong>m-</strong></p>
    <table class="table w-auto">
      <thead>
        <tr>
          <td/>
          <th>masculine</th>
          <th>feminine</th>
          <th>plural</th>
        </tr>
      </thead>
      <tbody>
        <tr>
          <th>nominative</th>
          <td><mark>a<u>m</u></mark> mìleamh fear</td>
          <td><mark>a’</mark> m<u>h</u>ìleamh tè</td>
          <td><mark>na</mark> mìleamh trì fir</td>
        </tr>
        <tr>
          <th>dative</th>
          <td>(leis) <mark>a’</mark> m<u>h</u>ìleamh fear</td>
          <td>(leis) <mark>a’</mark> m<u>h</u>ìleamh tè</td>
          <td>(leis) <mark>na</mark> mìleamh trì fir</td>
        </tr>
        <tr>
          <th>genitive</th>
          <td>(ainm) <mark>a’</mark> m<u>h</u>ìleamh fir</td>
          <td>(ainm) <mark>na</mark> mìleamh tè</td>
          <td>(ainmean) <mark>na<u>m</u></mark> mìleamh trì fear</td>
        </tr>
      </tbody>
    </table>
  </box>

  <!-\- cardinals -\->

  <box id="aon">
    <title>definite article + <mark>aon</mark></title>
    <p>The cardinal numeral <strong><a href="?gd=aon">aon</a></strong>
      <en>one, only, same</en> starts with the vowel <strong>a(o)-</strong> and interacts with the definite article as follows –</p>
    <table class="table w-auto">
      <thead>
        <tr>
          <td/>
          <th>masculine</th>
          <th>feminine</th>
        </tr>
      </thead>
      <tbody>
        <tr>
          <th>nominative</th>
          <td><mark>an (t-)</mark>aon fhear</td>
          <td><mark>an</mark> aon tè</td>
        </tr>
        <tr>
          <th>dative</th>
          <td>(leis) <mark>an</mark> aon fhear</td>
          <td>(leis) <mark>an</mark> aon tè</td>
        </tr>
        <tr>
          <th>genitive</th>
          <td>(ainm) <mark>an</mark> aon fhir</td>
          <td>(ainm) <mark>na h-</mark>aon tè</td>
        </tr>
      </tbody>
    </table>
    <h5>Nominative masculine singular</h5>
    <p>The most common nominative masculine form nowadays is <strong>an aon ...</strong></p>
    <xlx>
      <li>
        <gd>’S e Tòmas <mark>an aon chroitear</mark> as aithne dhomh a dh’èirich gu inbhe taidhcùn.</gd>
        <en2>Thomas is the one crofter I have known who rose to the level of a tycoon.</en2>
        <ref text="2">Dòmhnall Alasdair Dòmhnallach (2001) <em>Sgeulachdan Dhòmhnaill Alasdair</em> 5</ref>
      </li>
      <li>
        <gd>Gu mì-fhortanach cha b’ e MacRath <mark>an aon mhinistear</mark> a dh’fheuch ri coimhearsnachd anns na h-eileanan a chumail fo spòig.</gd>
        <en2>Unfortunately MacRae was not the only minister who tried to keep a community in the islands in his claws.</en2>
        <ref text="333">Seonaidh Ailig Mac a’ Phearsain (2011) <em>Steall à Iomadh Lòn</em> 35</ref>
      </li>
    </xlx>
    <p>But <strong>an t-aon</strong> can still be found sometimes as well –</p>
    <xlx>
      <li>
        <gd>Bha e turas anns an Sutha ann an Dun Eideann agus stad e aig ionad nan tìgearan. Cha robh ann ach <mark>an t-aon tìgear mòr</mark> agus e-fhèin ga choimhead.</gd>
        <en2>He was once in Edinburgh Zoo and he stood in the tiger enclosure. There was nobody there but the one large tiger and himself watching it.</en2>
        <ref text="321">Iain MacLeòid (1992) <em>An Sgaile Dhorcha</em> 19</ref>
      </li>
    </xlx>
  </box>

  <box id="dà">
    <title>definite article + <mark>dà</mark></title>
    <p>The cardinal numeral <strong><a href="?gd=dà">dà</a></strong>
      <en>two</en> starts with the dental consonant <strong>d-</strong>, and takes the singular definite article as follows –</p>
    <table class="table w-auto">
      <thead>
        <tr>
          <td/>
          <th>masculine</th>
          <th>feminine</th>
        </tr>
      </thead>
      <tbody>
        <tr>
          <th>nominative</th>
          <td><mark>an</mark> dà fhear</td>
          <td><mark>an</mark> dà thè</td>
        </tr>
        <tr>
          <th>dative</th>
          <td>(leis) <mark>an</mark> dà fhear</td>
          <td>(leis) <mark>an</mark> dà thè</td>
        </tr>
        <tr>
          <th>genitive</th>
          <td>(ainmean) <mark>an</mark> dà fhir</td>
          <td>(ainmean) <mark>an</mark> dà thè</td>
        </tr>
      </tbody>
    </table>
    <h5>Genitive feminine</h5>
    <p>The usual genitive feminine form nowadays is <strong>... an dà ...</strong></p>
    <xlx>
      <li>
        <gd>Tha làraichean <mark>an dà eaglais</mark> sin ri’m faicinn gus an là an diugh [...]</gd>
        <en2>The sites of those two churches can still be seen today [...]</en2>
        <ref text="311">Dòmhnall Iain MacDhòmhnaill (1981) <em>Uibhist a Deas</em> 12</ref>
      </li>
      <li>
        <gd>Chì sinn gun cuala muinntir <mark>an dà Chùirt</mark>, uair is uair, bho chaochladh dhaoine, gu robh an Iolaire ro fhada gu Tuath anns a’ chùrsa a ghabh i tighinn a steach [...]</gd>
        <en2>We will see that the people of the two Courts heard, time and again, from various people, that the Iolaire was too far north in the course it took coming in [...]</en2>
        <ref text="248">Tormod Calum Dòmhnallach (1978) <em>Call na h-Iolaire</em> 33</ref>
      </li>
    </xlx>
    <p>However, instances of <strong>... na(n) dà ...</strong> are occasionally found –</p>
    <xlx>
      <li>
        <gd>[...] tha e coltach gun tainig luibhean talmhainn bho na h-Algae ghorma [...] tha saoghal <mark>na dà bhuidhne</mark> gu tric co-ionnan.</gd>
        <en2>[...] it appears that terrestrial plants came from the green algae [...] the world of the two groups is often identical.</en2>
        <ref text="33">Ruaraidh MacThòmais (1976) <em>Bith-Eolas</em> 93</ref>
      </li>
      <li>
        <gd>Rè <mark>nan dà cheud bliadhna</mark> an déidh sin, b’iad leabhraichean eaglaiseil is cràbhach gu sònraichte a chaidh a chlo-bhualadh an Suómais [...]</gd>
        <en2>During the two hundred years after that, it was mainly ecclesiastical and spiritual books that were printed in Finnish [...]</en2>
        <ref text="400-20">Seòras Hay (1957) ‘Tìr nan Craobh 's nan Loch’ <em>Gairm</em> 20: 305</ref>
      </li>
    </xlx>

  </box>

  <box id="trì">
    <title>definite article + <mark>trì</mark></title>
    <p><strong>trì</strong>
      <en>three</en> is a cardinal numeral starting with the dental consonant <strong>t(r)-</strong></p>
    <table class="table w-auto">
      <thead>
        <tr>
          <td/>
          <th>plural</th>
        </tr>
      </thead>
      <tbody>
        <tr>
          <th>nominative</th>
          <td><mark>na</mark> trì fir</td>
        </tr>
        <tr>
          <th>dative</th>
          <td>(leis) <mark>na</mark> trì fir</td>
        </tr>
        <tr>
          <th>genitive</th>
          <td>(ainmean) <mark>nan</mark> trì fear</td>
        </tr>
      </tbody>
    </table>
  </box>

  <box id="ceithir">
    <title>definite article + <mark>ceithir</mark></title>
    <p><strong>ceithir</strong>
      <en>four</en> is a cardinal numeral starting with the velar consonant <strong>c-</strong></p>
    <table class="table w-auto">
      <thead>
        <tr>
          <td/>
          <th>plural</th>
        </tr>
      </thead>
      <tbody>
        <tr>
          <th>nominative</th>
          <td><mark>na</mark> ceithir fir</td>
        </tr>
        <tr>
          <th>dative</th>
          <td>(leis) <mark>na</mark> ceithir fir</td>
        </tr>
        <tr>
          <th>genitive</th>
          <td>(ainmean) <mark>nan</mark> ceithir fear</td>
        </tr>
      </tbody>
    </table>
  </box>

  <box id="còig">
    <title>definite article + <mark>còig</mark></title>
    <p><strong>còig</strong>
      <en>five</en> is a cardinal numeral starting with the velar consonant <strong>c-</strong></p>
    <table class="table w-auto">
      <thead>
        <tr>
          <td/>
          <th>plural</th>
        </tr>
      </thead>
      <tbody>
        <tr>
          <th>nominative</th>
          <td><mark>na</mark> còig fir</td>
        </tr>
        <tr>
          <th>dative</th>
          <td>(leis) <mark>na</mark> còig fir</td>
        </tr>
        <tr>
          <th>genitive</th>
          <td>(ainmean) <mark>nan</mark> còig fear</td>
        </tr>
      </tbody>
    </table>
  </box>

  <box id="sia">
    <title>definite article + <mark>sia</mark></title>
    <p><strong>sia</strong>
      <en>six</en> is a cardinal numeral starting with the soft sybillant <strong>s-</strong></p>
    <table class="table w-auto">
      <thead>
        <tr>
          <td/>
          <th>plural</th>
        </tr>
      </thead>
      <tbody>
        <tr>
          <th>nominative</th>
          <td><mark>na</mark> sia fir</td>
        </tr>
        <tr>
          <th>dative</th>
          <td>(leis) <mark>na</mark> sia fir</td>
        </tr>
        <tr>
          <th>genitive</th>
          <td>(ainmean) <mark>nan</mark> sia fear</td>
        </tr>
      </tbody>
    </table>
  </box>

  <box id="seachd">
    <title>definite article + <mark>seachd</mark></title>
    <p><strong>seachd</strong>
      <en>seven</en> is a cardinal numeral starting with the soft sybillant <strong>s-</strong></p>
    <table class="table w-auto">
      <thead>
        <tr>
          <td/>
          <th>plural</th>
        </tr>
      </thead>
      <tbody>
        <tr>
          <th>nominative</th>
          <td><mark>na</mark> seachd fir</td>
        </tr>
        <tr>
          <th>dative</th>
          <td>(leis) <mark>na</mark> seachd fir</td>
        </tr>
        <tr>
          <th>genitive</th>
          <td>(ainmean) <mark>nan</mark> seachd fear</td>
        </tr>
      </tbody>
    </table>
  </box>

  <box id="ochd">
    <title>definite article + <mark>seachd</mark></title>
    <p><strong>ochd</strong>
      <en>eight</en> is a cardinal numeral starting with the vowel <strong>o-</strong></p>
    <table class="table w-auto">
      <thead>
        <tr>
          <td/>
          <th>plural</th>
        </tr>
      </thead>
      <tbody>
        <tr>
          <th>nominative</th>
          <td><mark>na h-</mark>ochd fir</td>
        </tr>
        <tr>
          <th>dative</th>
          <td>(leis) <mark>na h-</mark>ochd fir</td>
        </tr>
        <tr>
          <th>genitive</th>
          <td>(ainmean) <mark>nan</mark> ochd fear</td>
        </tr>
      </tbody>
    </table>
  </box>

  <box id="naoi">
    <title>definite article + <mark>naoi</mark></title>
    <p><strong>naoi</strong>
      <en>nine</en> is a cardinal numeral starting with the dental consonant <strong>n-</strong></p>
    <table class="table w-auto">
      <thead>
        <tr>
          <td/>
          <th>plural</th>
        </tr>
      </thead>
      <tbody>
        <tr>
          <th>nominative</th>
          <td><mark>na</mark> naoi fir</td>
        </tr>
        <tr>
          <th>dative</th>
          <td>(leis) <mark>na</mark> naoi fir</td>
        </tr>
        <tr>
          <th>genitive</th>
          <td>(ainmean) <mark>nan</mark> naoi fear</td>
        </tr>
      </tbody>
    </table>
  </box>

  <box id="deich">
    <title>definite article + <mark>deich</mark></title>
    <p><strong>deich</strong>
      <en>ten</en> is a cardinal numeral starting with the dental consonant <strong>d-</strong></p>
    <table class="table w-auto">
      <thead>
        <tr>
          <td/>
          <th>plural</th>
        </tr>
      </thead>
      <tbody>
        <tr>
          <th>nominative</th>
          <td><mark>na</mark> deich fir</td>
        </tr>
        <tr>
          <th>dative</th>
          <td>(leis) <mark>na</mark> deich fir</td>
        </tr>
        <tr>
          <th>genitive</th>
          <td>(ainmean) <mark>nan</mark> deich fear</td>
        </tr>
      </tbody>
    </table>
  </box>

  <box id="ciad">
    <title>definite article + <mark>ciad</mark></title>
    <p>The ordinal numeral <strong><a href="?gd=ciad">ciad</a></strong>
      <en>first</en> occurs with the definite article as follows –</p>
    <table class="table w-auto">
      <thead>
        <tr>
          <td/>
          <th>masculine</th>
          <th>feminine</th>
          <th>plural</th>
        </tr>
      </thead>
      <tbody>
        <tr>
          <th>nominative</th>
          <td><mark>a’ c<u>h</u>iad</mark> fhear</td>
          <td><mark>a’ c<u>h</u>iad</mark> tè</td>
          <td><mark>na ciad</mark> trì fir</td>
        </tr>
        <tr>
          <th>dative</th>
          <td>(leis) <mark>a’ c<u>h</u>iad</mark> fhear</td>
          <td>(leis) <mark>a’ c<u>h</u>iad</mark> tè</td>
          <td>(leis) <mark>na ciad</mark> trì fir</td>
        </tr>
        <tr>
          <th>genitive</th>
          <td>(ainm) <mark>a’ c<u>h</u>iad</mark> fhir</td>
          <td>(ainm) <mark>na ciad</mark> tè</td>
          <td>(ainmean) <mark>nan ciad</mark> trì fear</td>
        </tr>
      </tbody>
    </table>
    <h5>Nominative masculine singular</h5>
    <p>The masculine nominative singular form is generally <strong>a’ chiad</strong> –</p>
    <xlx>
      <li slip="3658">
        <gd>Thug <mark>a’ chiad fhear</mark> a-mach sgian agus leum e gu beul an amair.</gd>
        <en2>The first man took out a knife and he jumped onto the lip of the bathtub.</en2>
        <ref text="2">Dòmhnall Alasdair Dòmhnallach (2001) <em>Sgeulachdan Dhòmhnaill Alasdair</em> 57</ref>
      </li>
    </xlx>
    <p>The traditional nominative masculine form <strong>an ciad</strong> is nowadays archaic –</p>
    <xlx>
      <li slip="3664">
        <gd>D[à] fhichead bliadhna ’s a ceithir! Is e sin an àireamh bhliadhnachan a bha eadar <mark>an ceud Mhòd</mark> a bha ann am Baile Bhóid agus am Mòd a chumadh anns a’ bhaile sin am
          bliadhna.</gd>
        <en2>Forty-four years! That was the number of years between the first Mod that was in Rothesay and the Mod that was held in that town this year.</en2>
        <ref text="400-2">Niall MacGhille Sheathanaich (1952) ‘Bho Bhaile Bhóid gu Baile Bhóid’ <em>Gairm</em> 2: 63</ref>
      </li>
    </xlx>
    <h5>Genitive feminine singular</h5>
    <p>The usual genitive feminine singular form is the regular <strong>... na ciad ...</strong></p>
    <xlx>
      <li>
        <gd>Agus fuaim uabhasach <mark>na ciad spaid</mark> de dh’ùir.</gd>
        <en2>And the terrible sound of the first spade of earth.</en2>
        <ref text="202">Iain F. MacLeòid (2005) <em>Na Klondykers</em> 139</ref>
      </li>
      <li>
        <gd>Aig deireadh <mark>na ciad seachdain</mark>, air latha brèagha geamhraidh, choisich Muriel a-steach dhan ionad inntinneil.</gd>
        <en2>At the end of the first week, on a beautiful winter’s day, Muriel walked into the mental centre.</en2>
        <ref text="330">Norma NicLeòid (2006) <em>Dìleas Donn</em> 93</ref>
      </li>
    </xlx>
    <p>However, <strong>... a’ chiad ...</strong> is often found here –</p>
    <xlx>
      <li>
        <gd><mark>Airson a’ chiad uair</mark> thug Alasdair an aire dhan fhear a bha na laighe ann am paiseanadh anns an fhraoch agus e air a cheangal gu teann.</gd>
        <en2>For the first time, Alexander paid attention to the man who was lying unconscious in the heather, tightly bound.</en2>
        <ref text="16">Iain MacLeòid (1989) <em>Spuirean na h-Iolaire</em> 13</ref>
      </li>
      <li>
        <gd>Air sgàth na troimh-chéile coimhich seo, bha e eu-comasach dhuinne, <mark>feadh a’ cheud seachduinn</mark>, rùm ceum coise de’n rathad mhór a shealbhachadh.</gd>
        <en2>Because of this strange confusion, it was impossible for us, the whole first week, to get a room within walking distance of the main road.</en2>
        <ref text="35">Aonghas Caimbeul (1973) <em>Suathadh Ri Iomadh Rubha</em> 309</ref>
      </li>
    </xlx>
    <h5>Plural</h5>
    <p>The usual plural forms are the regular <strong>na(n) ciad ...</strong></p>
    <xlx>
      <li>
        <gd>Air an dòigh sin, chan fhaigheadh <mark>na ciad phlèanaichean</mark> an rathad an fheadhainn a bha gan leantainn air an aon t-slighe aon uair is gu leumadh na saighdearan asda.</gd>
        <en2>In that way, the first planes would not get in the way of the ones that were following them on the same route once the soldiers had jumped from them.</en2>
        <ref text="19">Pol Mac a’ Bhreatunnaich (1987) <em>Air Druim an Eich Sgiathaich</em> 15</ref>
      </li>
      <li>
        <gd>Thòisich iasgairean nan Eileanan ri dol air chuairt gu Tìr-Mòr a ruith an sgadain an toiseach le bhith ghan gabhail air mar chriutha ann an Steòrnabhagh leis <mark>na ciad
            bhataichean</mark> Bucach a thainig air tòir an sgadain anns na h-1820an.</gd>
        <en2>Island fishermen started going to the mainland in search of the herring first by being taken on as crew in Stornoway by the first Buckie boats who came looking for herring in the
          1820s.</en2>
        <ref text="250">Tormod Calum Dòmhnallach (1987) <em>Clann-nighean an Sgadain</em> 50</ref>
      </li>
      <li>
        <gd>Sgrìobh mi sìos freagairtean <mark>nan ciad ochd</mark> ceistean mus do dh’èigh mo mhàthair orm.</gd>
        <en2>I wrote down the answers of the first eight questions before my mother called on me.</en2>
        <ref text="2">Dòmhnall Alasdair Dòmhnallach (2001) <em>Sgeulachdan Dhòmhnaill Alasdair</em> 70</ref>
      </li>
    </xlx>
    <p>Again, however, <strong>a’ chiad ...</strong> is occasionally found here –</p>
    <xlx>
      <li slip="3662">
        <gd>Ged nach bu sgoilear mo sheanair ’s ann bhuaithe dh’ionnsaich mi <mark>a’ chiad fhaclan Laidinn</mark> a chunna mi riamh [...]</gd>
        <en2>Although my grandfather was not a scholar it was from him that I learned the first words of Latin I ever saw [...]</en2>
        <ref text="333">Seonaidh Ailig Mac a’ Phearsain (2011) <em>Steall à Iomadh Lòn</em> 4</ref>
      </li>
      <li>
        <gd><mark>Airson a’ chiad trì là</mark> a bha i aig an taigh cha robh an còrr dhen teaghlach deònach leigeadh le Seonag càil a dhèanamh [...]</gd>
        <en2>For the first three days that she was at home the rest of the family were not willing to let Joan do anything [...]</en2>
        <ref text="14">Calum MacMhaoilein (1990) <em>A’ Sireadh an Sgadain</em> 84</ref>
      </li>
    </xlx>
  </box>

  <box id="ath">
    <title>definite article + <mark>ath</mark></title>
    <p>The ordinal adjective <strong><a href="?gd=ath">ath</a></strong>
      <en>next</en> starts with the vowel <strong>a-</strong> and occurs with the definite article as follows –</p>
    <table class="table w-auto">
      <thead>
        <tr>
          <td/>
          <th>masculine</th>
          <th>feminine</th>
          <th>plural</th>
        </tr>
      </thead>
      <tbody>
        <tr>
          <th>nominative</th>
          <td><mark>an (t-)</mark>ath fhear</td>
          <td><mark>an</mark> ath tè</td>
          <td><mark>na h-</mark>ath trì fir</td>
        </tr>
        <tr>
          <th>dative</th>
          <td>(leis) <mark>an</mark> ath fhear</td>
          <td>(leis) <mark>an</mark> ath tè</td>
          <td>(leis) <mark>na h-</mark>ath trì fir</td>
        </tr>
        <tr>
          <th>genitive</th>
          <td>(ainm) <mark>an</mark> ath fhir</td>
          <td>(ainm) <mark>na h-</mark>ath tè</td>
          <td>(ainmean) <mark>nan</mark>ath trì fear</td>
        </tr>
      </tbody>
    </table>
    <h5>Nominative masculine singular</h5>
    <p>The most common nominative masculine form nowadays is <strong>an ath ...</strong></p>
    <xlx>
      <li>
        <gd>Chan fhaigheadh a’ chlann-nighean air an càr a leigeil seachad, oir bha an rathad ro chaol agus bha <mark>an ath àite</mark> airson sin a dhèanamh ceum math air falbh.</gd>
        <en2>The girls had not let the car past, because the road was too narrow and the next place for doing that was a good way away.</en2>
        <ref text="2">Dòmhnall Alasdair Dòmhnallach (2001) <em>Sgeulachdan Dhòmhnaill Alasdair</em> 75</ref>
      </li>
      <li>
        <gd>“Uill, dè <mark>an ath cheum</mark>? Dè tha thu smaoineachadh?” </gd>
        <en2>“Well, what is the next step? What do you think?”</en2>
        <ref text="328">Tormod MacGill-Eain (2005) <em>Dacha mo Ghaoil</em> 40</ref>
      </li>
    </xlx>
    <p>The traditional nominative masculine form <strong>an t-ath ...</strong> is nowadays archaic –</p>
    <xlx>
      <li>
        <gd>Cha b’ fhada gus an do lean Dùn-àluinn i; agus mu ’n deach <mark>an t-ath earrach</mark> gu math ’na thigh, thàinig an dithis dachaidh, guala air ghuala, ’s iad pòsda [...]</gd>
        <en2>Dunallen soon followed her; and before the next spring had long passed, the pair of them had come home, shoulder to shoulder, married [...]</en2>
        <ref text="64">Iain MacCormaic (1912) <em>Dùn-Àluinn</em> 81</ref>
      </li>
    </xlx>
    <p>However, when used as a prefix meaning <en>re-</en>, rather than as an adjective, <strong>an t-ath</strong> is still common (but not ubiquitous) in the nominative masculine –</p>
    <xlx>
      <li>
        <gd>Anns an t-siathamh linn deug thàinig <mark>an t-Ath-leasachadh</mark> [...]</gd>
        <en2>In the sixteenth century the Reformation came [...]</en2>
        <ref text="400-58">Tòmas M. MacCalmain (1967) ‘Ath-aonadh nan Eaglais’ <em>Gairm</em> 58: 140</ref>
      </li>
      <li>
        <gd>Ghabh <mark>an Ath-leasachadh</mark> àite ann an 1560.</gd>
        <en2>The Reformation took place in 1560.</en2>
        <ref text="327">Fionnlagh MacLeòid (2000) <em>Tobraichean sláinte anns na h-Eileanan an Iar</em> 67</ref>
      </li>
    </xlx>
    <h5>Genitive feminine singular</h5>
    <p>The genitive feminine is generally the expected <strong>na h-ath ...</strong></p>
    <xlx>
      <li>
        <gd>Ach trì latha roimhe sin fhuair mi fios gu robh dàil air na coinneamhan chun an robh mi dol <mark>chun na h-ath sheachdain</mark>.</gd>
        <en2>But three days before that I found out that the meetings I was going to were postponed until the next week.</en2>
        <ref text="333">Seonaidh Ailig Mac a’ Phearsain (2011) <em>Steall à Iomadh Lòn</em> 309</ref>
      </li>
      <li>
        <gd>Nuair a ràinig e <mark>mullach na h-ath uchdaich</mark> chunnaic e bhuaithe solais a’ chàmpa [...]</gd>
        <en2>When he reached the top of the next slope he saw the lights from the camp [...]</en2>
        <ref text="321">Iain MacLeòid (1992) <em>An Sgaile Dhorcha</em> 69</ref>
      </li>
    </xlx>
    <p>But instances of <strong>an ath ...</strong> are occasionally found here –</p>
    <xlx>
      <li>
        <gd><mark>Fad an ath sheachdain</mark> bha e ro thrang ag ionnsachadh mun obair ùir aige airson cus dragh a bhith air mu dheidhinn Diack.</gd>
        <en2>All the next week he was too busy learning about his new job to worry too much about Diack.</en2>
        <ref text="16">Iain MacLeòid (1989) <em>Spuirean na h-Iolaire</em> 8</ref>
      </li>
    </xlx>
    <h5>Plural</h5>
    <p>Plural forms are usually, as expected, <strong>na h-ath ...</strong> (or <strong>nan ath ...</strong> in the genitive) –</p>
    <xlx>
      <li>
        <gd>Leis an tòir gun tàmh ’na dhéidh, chuir am Prionnsa seachad <mark>na h-ath trì mìosan</mark> a’ gluasad o àite-falaich gu àite-falaich an Innse-Gall [...]</gd>
        <en2>Incessantly pursued, the Prince spent the next three months moving from hiding place to hiding place in the Hebrides [...]</en2>
        <ref text="400-25">Anna Fhriseal (1958) ‘Am Prionnsa ann am Mùideart’ <em>Gairm</em> 25: 64</ref>
      </li>
      <li>
        <gd>’Se taighean cloiche den t-seòrsa ris a robh iad cleachdte san t-seann dùthaich a thog na ciad eilthirich [...] ach thòisich <mark>na h-ath ghinealachan</mark> air na taighean fiodha as
          minige chithear sa’ chòrr de Chanada is Amaireaga.</gd>
        <en2>The first immigrants built stone houses of the kind they were used to in the old country [...] but the following generations adopted the wooden houses frequently seen in the rest of
          Canada and America.</en2>
        <ref text="400-74">Dòmhnall Iain MacLeòid (1971) ‘Albainn Nuadh’ <em>Gairm</em> 74: 169</ref>
      </li>
    </xlx>
    <p>However, plurals in <strong>an ath ...</strong> are occasionally encountered –</p>
    <xlx>
      <li>
        <gd>B’e <mark>an ath fhianuisean</mark> aig a’ Chrùn an dà sgrìobhadair-naidheachd a chaidh do’n champ còmhla ri MacRath.</gd>
        <en2>The next witnesses for the Crown were the two news reporters who had gone to the camp with MacRae.</en2>
        <ref text="37">Tormod Domhnallach (1973) <em>Creach Mhor nam Fiadh</em> 71</ref>
      </li>
    </xlx>
  </box>

</module>-->







</module>
